<?xml version="1.0" encoding="UTF-8"?>
<paradigms>
    <!-- 
        No paradigms for
            adverb
            conjunction
            interjection
            interrogative adverb
            preposition
            relative adverb
            subjunction
        "proper noun" has same paradigms as "common noun", 
            but with capitalization implemented in a function
            assuming we don't mark animacy
        animacy will require more than just proper nouns: angel,
            apostle, etc.
        Treat as inanimate: рабъ, слоуга, намѣстьникъ, отрокъ
        Check animacy: богъ
        "cardinal numeral" with spaces decline only first part
    -->
    <!-- Normalization challenges
        къ немоу
        prepositions before C vs V (о ~ об; others?)
    -->
    <!-- @check needs to be checked for accuracy -->
    <pos type="common noun">
        <class type="a">
            <paradigm type="вѣра" truncate="1">
                <form case="N" number="sg">а</form>
                <form case="G" number="sg">ꙑ</form>
                <form case="D" number="sg">ѣ</form>
                <form case="A" number="sg">ѫ</form>
                <form case="I" number="sg">оѭ</form>
                <form case="L" number="sg">ѣ</form>
                <form case="V" number="sg">о</form>
                <form case="N" number="du">ѣ</form>
                <form case="G" number="du">оу</form>
                <form case="D" number="du">ама</form>
                <form case="A" number="du">ѣ</form>
                <form case="I" number="du">ама</form>
                <form case="L" number="du">оу</form>
                <form case="V" number="du">ѣ</form>
                <form case="N" number="pl">ꙑ</form>
                <form case="G" number="pl">ъ</form>
                <form case="D" number="pl">амъ</form>
                <form case="A" number="pl">ꙑ</form>
                <form case="I" number="pl">ами</form>
                <form case="L" number="pl">ахъ</form>
                <form case="V" number="pl">ꙑ</form>
            </paradigm>
            <paradigm type="папа" truncate="1">
                <!-- identical to вѣра, but m animate -->
                <form case="N" number="sg">а</form>
                <form case="G" number="sg">ꙑ</form>
                <form case="D" number="sg">ѣ</form>
                <form case="A" number="sg">ѫ</form>
                <form case="I" number="sg">оѭ</form>
                <form case="L" number="sg">ѣ</form>
                <form case="V" number="sg">о</form>
                <form case="N" number="du">ѣ</form>
                <form case="G" number="du">оу</form>
                <form case="D" number="du">ама</form>
                <form case="A" number="du">ѣ</form>
                <form case="I" number="du">ама</form>
                <form case="L" number="du">оу</form>
                <form case="V" number="du">ѣ</form>
                <form case="N" number="pl">ꙑ</form>
                <form case="G" number="pl">ъ</form>
                <form case="D" number="pl">амъ</form>
                <form case="A" number="pl">ꙑ</form>
                <form case="I" number="pl">ами</form>
                <form case="L" number="pl">ахъ</form>
                <form case="V" number="pl">ꙑ</form>
            </paradigm>
            <paradigm type="рѫка" truncate="2">
                <form case="N" number="sg">ка</form>
                <form case="G" number="sg">кꙑ</form>
                <form case="D" number="sg">цѣ</form>
                <form case="A" number="sg">кѫ</form>
                <form case="I" number="sg">коѭ</form>
                <form case="L" number="sg">цѣ</form>
                <form case="V" number="sg">ко</form>
                <form case="N" number="du">цѣ</form>
                <form case="G" number="du">коу</form>
                <form case="D" number="du">кама</form>
                <form case="A" number="du">цѣ</form>
                <form case="I" number="du">кама</form>
                <form case="L" number="du">коу</form>
                <form case="V" number="du">цѣ</form>
                <form case="N" number="pl">кꙑ</form>
                <form case="G" number="pl">къ</form>
                <form case="D" number="pl">камъ</form>
                <form case="A" number="pl">кꙑ</form>
                <form case="I" number="pl">ками</form>
                <form case="L" number="pl">кахъ</form>
                <form case="V" number="pl">кꙑ</form>
            </paradigm>
            <paradigm type="владꙑка" truncate="2">
                <!-- identical to рѫка, but m animate -->
                <form case="N" number="sg">ка</form>
                <form case="G" number="sg">кꙑ</form>
                <form case="D" number="sg">цѣ</form>
                <form case="A" number="sg">кѫ</form>
                <form case="I" number="sg">коѭ</form>
                <form case="L" number="sg">цѣ</form>
                <form case="V" number="sg">ко</form>
                <form case="N" number="du">цѣ</form>
                <form case="G" number="du">коу</form>
                <form case="D" number="du">кама</form>
                <form case="A" number="du">цѣ</form>
                <form case="I" number="du">кама</form>
                <form case="L" number="du">коу</form>
                <form case="V" number="du">цѣ</form>
                <form case="N" number="pl">кꙑ</form>
                <form case="G" number="pl">къ</form>
                <form case="D" number="pl">камъ</form>
                <form case="A" number="pl">кꙑ</form>
                <form case="I" number="pl">ками</form>
                <form case="L" number="pl">кахъ</form>
                <form case="V" number="pl">кꙑ</form>
            </paradigm>
            <paradigm type="нога" truncate="2">
                <form case="N" number="sg">га</form>
                <form case="G" number="sg">гꙑ</form>
                <form case="D" number="sg">ѕѣ</form>
                <form case="A" number="sg">гѫ</form>
                <form case="I" number="sg">гоѭ</form>
                <form case="L" number="sg">ѕѣ</form>
                <form case="V" number="sg">го</form>
                <form case="N" number="du">ѕѣ</form>
                <form case="G" number="du">гоу</form>
                <form case="D" number="du">гама</form>
                <form case="A" number="du">ѕѣ</form>
                <form case="I" number="du">гама</form>
                <form case="L" number="du">гоу</form>
                <form case="V" number="du">ѕѣ</form>
                <form case="N" number="pl">гꙑ</form>
                <form case="G" number="pl">гъ</form>
                <form case="D" number="pl">гамъ</form>
                <form case="A" number="pl">гꙑ</form>
                <form case="I" number="pl">гами</form>
                <form case="L" number="pl">гахъ</form>
                <form case="V" number="pl">гꙑ</form>
            </paradigm>
            <paradigm type="слоуга" truncate="2">
                <!-- identical to нога, but m animate -->
                <form case="N" number="sg">га</form>
                <form case="G" number="sg">гꙑ</form>
                <form case="D" number="sg">ѕѣ</form>
                <form case="A" number="sg">гѫ</form>
                <form case="I" number="sg">гоѭ</form>
                <form case="L" number="sg">ѕѣ</form>
                <form case="V" number="sg">го</form>
                <form case="N" number="du">ѕѣ</form>
                <form case="G" number="du">гоу</form>
                <form case="D" number="du">гама</form>
                <form case="A" number="du">ѕѣ</form>
                <form case="I" number="du">гама</form>
                <form case="L" number="du">гоу</form>
                <form case="V" number="du">ѕѣ</form>
                <form case="N" number="pl">гꙑ</form>
                <form case="G" number="pl">гъ</form>
                <form case="D" number="pl">гамъ</form>
                <form case="A" number="pl">гꙑ</form>
                <form case="I" number="pl">гами</form>
                <form case="L" number="pl">гахъ</form>
                <form case="V" number="pl">гꙑ</form>
            </paradigm>
        </class>
        <class type="ja">
            <paradigm type="благꙑни" truncate="1">
                <form case="N" number="sg">҄и</form>
                <form case="G" number="sg">҄ѩ</form>
                <form case="D" number="sg">҄и</form>
                <form case="A" number="sg">҄ѭ</form>
                <form case="I" number="sg">҄ѥѭ</form>
                <form case="L" number="sg">҄и</form>
                <form case="V" number="sg">҄ѥ</form>
                <form case="N" number="du">҄и</form>
                <form case="G" number="du">҄ю</form>
                <form case="D" number="du">҄ꙗма</form>
                <form case="A" number="du">҄и</form>
                <form case="I" number="du">҄ꙗма</form>
                <form case="L" number="du">҄ю</form>
                <form case="V" number="du">҄и</form>
                <form case="N" number="pl">҄ѩ</form>
                <form case="G" number="pl">҄ь</form>
                <form case="D" number="pl">҄ꙗмъ</form>
                <form case="A" number="pl">҄ѩ</form>
                <form case="I" number="pl">҄ꙗми</form>
                <form case="L" number="pl">҄ꙗхъ</form>
                <form case="V" number="pl">҄ѩ</form>
            </paradigm>
            <paradigm type="коуциꙗ" truncate="1">
                <form case="N" number="sg">ꙗ</form>
                <form case="G" number="sg">ѩ</form>
                <form case="D" number="sg">и</form>
                <form case="A" number="sg">ѭ</form>
                <form case="I" number="sg">ѥѭ</form>
                <form case="L" number="sg">и</form>
                <form case="V" number="sg">ѥ</form>
                <form case="N" number="du">и</form>
                <form case="G" number="du">ю</form>
                <form case="D" number="du">ꙗма</form>
                <form case="A" number="du">и</form>
                <form case="I" number="du">ꙗма</form>
                <form case="L" number="du">ю</form>
                <form case="V" number="du">и</form>
                <form case="N" number="pl">ѩ</form>
                <form case="G" number="pl">ь</form>
                <form case="D" number="pl">ꙗмъ</form>
                <form case="A" number="pl">ѩ</form>
                <form case="I" number="pl">ꙗми</form>
                <form case="L" number="pl">ꙗхъ</form>
                <form case="V" number="pl">ѩ</form>
            </paradigm>
            <paradigm type="землꙗ" truncate="1">
                <form case="N" number="sg">҄ꙗ</form>
                <form case="G" number="sg">҄ѩ</form>
                <form case="D" number="sg">҄и</form>
                <form case="A" number="sg">҄ѭ</form>
                <form case="I" number="sg">҄ѥѭ</form>
                <form case="L" number="sg">҄и</form>
                <form case="V" number="sg">҄ѥ</form>
                <form case="N" number="du">҄и</form>
                <form case="G" number="du">҄ю</form>
                <form case="D" number="du">҄ꙗма</form>
                <form case="A" number="du">҄и</form>
                <form case="I" number="du">҄ꙗма</form>
                <form case="L" number="du">҄ю</form>
                <form case="V" number="du">҄и</form>
                <form case="N" number="pl">҄ѩ</form>
                <form case="G" number="pl">҄ь</form>
                <form case="D" number="pl">҄ꙗмъ</form>
                <form case="A" number="pl">҄ѩ</form>
                <form case="I" number="pl">҄ꙗми</form>
                <form case="L" number="pl">҄ꙗхъ</form>
                <form case="V" number="pl">҄ѩ</form>
            </paradigm>
            <paradigm type="доуша" truncate="1">
                <form case="N" number="sg">а</form>
                <form case="G" number="sg">ѧ</form>
                <form case="D" number="sg">и</form>
                <form case="A" number="sg">ѫ</form>
                <form case="I" number="sg">еѭ</form>
                <form case="L" number="sg">и</form>
                <form case="V" number="sg">е</form>
                <form case="N" number="du">и</form>
                <form case="G" number="du">оу</form>
                <form case="D" number="du">ама</form>
                <form case="A" number="du">и</form>
                <form case="I" number="du">ама</form>
                <form case="L" number="du">оу</form>
                <form case="V" number="du">и</form>
                <form case="N" number="pl">ѧ</form>
                <form case="G" number="pl">ь</form>
                <form case="D" number="pl">амъ</form>
                <form case="A" number="pl">ѧ</form>
                <form case="I" number="pl">ами</form>
                <form case="L" number="pl">ахъ</form>
                <form case="V" number="pl">ѧ</form>
            </paradigm>
        </class>
        <class type="o">
            <paradigm type="столъ" truncate="1" animacy="no">
                <form case="N" number="sg">ъ</form>
                <form case="G" number="sg">а</form>
                <form case="D" number="sg">оу</form>
                <form case="A" number="sg">ъ</form>
                <form case="I" number="sg">омь</form>
                <form case="L" number="sg">ѣ</form>
                <form case="V" number="sg">е</form>
                <form case="N" number="du">а</form>
                <form case="G" number="du">оу</form>
                <form case="D" number="du">ома</form>
                <form case="A" number="du">а</form>
                <form case="I" number="du">ома</form>
                <form case="L" number="du">оу</form>
                <form case="V" number="du">а</form>
                <form case="N" number="pl">и</form>
                <form case="G" number="pl">ъ</form>
                <form case="D" number="pl">омъ</form>
                <form case="A" number="pl">ꙑ</form>
                <form case="I" number="pl">ꙑ</form>
                <form case="L" number="pl">ѣхъ</form>
                <form case="V" number="pl">и</form>
            </paradigm>
            <paradigm type="братръ" truncate="1" animacy="yes">
                <form case="N" number="sg">ъ</form>
                <form case="G" number="sg">а</form>
                <form case="D" number="sg">оу</form>
                <form case="A" number="sg">а</form>
                <form case="I" number="sg">омь</form>
                <form case="L" number="sg">ѣ</form>
                <form case="V" number="sg">е</form>
                <form case="N" number="du">а</form>
                <form case="G" number="du">оу</form>
                <form case="D" number="du">ома</form>
                <form case="A" number="du">а</form>
                <form case="I" number="du">ома</form>
                <form case="L" number="du">оу</form>
                <form case="V" number="du">а</form>
                <form case="N" number="pl">и</form>
                <form case="G" number="pl">ъ</form>
                <form case="D" number="pl">омъ</form>
                <form case="A" number="pl">ꙑ</form>
                <form case="I" number="pl">ꙑ</form>
                <form case="L" number="pl">ѣхъ</form>
                <form case="V" number="pl">и</form>
            </paradigm>
            <paradigm type="вѣкъ" truncate="2" animacy="no">
                <form case="N" number="sg">къ</form>
                <form case="G" number="sg">ка</form>
                <form case="D" number="sg">коу</form>
                <form case="A" number="sg" check="yes">къ</form>
                <form case="I" number="sg">комь</form>
                <form case="L" number="sg">цѣ</form>
                <form case="V" number="sg" check="yes">це</form>
                <form case="N" number="du">ка</form>
                <form case="G" number="du">коу</form>
                <form case="D" number="du">кома</form>
                <form case="A" number="du">ка</form>
                <form case="I" number="du">кома</form>
                <form case="L" number="du">коу</form>
                <form case="V" number="du">ка</form>
                <form case="N" number="pl">ци</form>
                <form case="G" number="pl">къ</form>
                <form case="D" number="pl">комъ</form>
                <form case="A" number="pl">кꙑ</form>
                <form case="I" number="pl">кꙑ</form>
                <form case="L" number="pl">цѣхъ</form>
                <form case="V" number="pl">кꙑ</form>
            </paradigm>
            <paradigm type="мѫченикъ" truncate="2" animacy="yes">
                <form case="N" number="sg">къ</form>
                <form case="G" number="sg">ка</form>
                <form case="D" number="sg">коу</form>
                <form case="A" number="sg">ка</form>
                <form case="I" number="sg">комь</form>
                <form case="L" number="sg">цѣ</form>
                <form case="V" number="sg" check="yes">це</form>
                <form case="N" number="du">ка</form>
                <form case="G" number="du">коу</form>
                <form case="D" number="du">кома</form>
                <form case="A" number="du">ка</form>
                <form case="I" number="du">кома</form>
                <form case="L" number="du">коу</form>
                <form case="V" number="du">ка</form>
                <form case="N" number="pl">ци</form>
                <form case="G" number="pl">къ</form>
                <form case="D" number="pl">комъ</form>
                <form case="A" number="pl">кꙑ</form>
                <form case="I" number="pl">кꙑ</form>
                <form case="L" number="pl">цѣхъ</form>
                <form case="V" number="pl">кꙑ</form>
            </paradigm>
            <paradigm type="врагъ" truncate="2" animacy="yes">
                <form case="N" number="sg">гъ</form>
                <form case="G" number="sg">га</form>
                <form case="D" number="sg">гоу</form>
                <form case="A" number="sg">га</form>
                <form case="I" number="sg">гомь</form>
                <form case="L" number="sg">ѕѣ</form>
                <form case="V" number="sg">же</form>
                <form case="N" number="du">га</form>
                <form case="G" number="du">гоу</form>
                <form case="D" number="du">гома</form>
                <form case="A" number="du">га</form>
                <form case="I" number="du">гома</form>
                <form case="L" number="du">гоу</form>
                <form case="V" number="du">га</form>
                <form case="N" number="pl">ѕи</form>
                <form case="G" number="pl">гъ</form>
                <form case="D" number="pl">гомъ</form>
                <form case="A" number="pl">гꙑ</form>
                <form case="I" number="pl">гꙑ</form>
                <form case="L" number="pl">ѕѣхъ</form>
                <form case="V" number="pl">гꙑ</form>
            </paradigm>
            <paradigm type="патриархъ" truncate="2" animacy="yes">
                <form case="N" number="sg">хъ</form>
                <form case="G" number="sg">ха</form>
                <form case="D" number="sg">хоу</form>
                <form case="A" number="sg">ха</form>
                <form case="I" number="sg">хомь</form>
                <form case="L" number="sg">сѣ</form>
                <form case="V" number="sg">ше</form>
                <form case="N" number="du">ха</form>
                <form case="G" number="du">хоу</form>
                <form case="D" number="du">хома</form>
                <form case="A" number="du">ха</form>
                <form case="I" number="du">хома</form>
                <form case="L" number="du">хоу</form>
                <form case="V" number="du">ха</form>
                <form case="N" number="pl">си</form>
                <form case="G" number="pl">хъ</form>
                <form case="D" number="pl">хомъ</form>
                <form case="A" number="pl">хꙑ</form>
                <form case="I" number="pl">хꙑ</form>
                <form case="L" number="pl">сѣхъ</form>
                <form case="V" number="pl">хꙑ</form>
            </paradigm>
            <paradigm type="блюдо" truncate="1">
                <form case="N" number="sg">о</form>
                <form case="G" number="sg">а</form>
                <form case="D" number="sg">оу</form>
                <form case="A" number="sg">о</form>
                <form case="I" number="sg">омь</form>
                <form case="L" number="sg">ѣ</form>
                <form case="V" number="sg" check="yes">о</form>
                <form case="N" number="du">ѣ</form>
                <form case="G" number="du">оу</form>
                <form case="D" number="du">ома</form>
                <form case="A" number="du">ѣ</form>
                <form case="I" number="du">ома</form>
                <form case="L" number="du">оу</form>
                <form case="V" number="du">ѣ</form>
                <form case="N" number="pl">а</form>
                <form case="G" number="pl">ъ</form>
                <form case="D" number="pl">омъ</form>
                <form case="A" number="pl">а</form>
                <form case="I" number="pl">ꙑ</form>
                <form case="L" number="pl">ѣхъ</form>
                <form case="V" number="pl">а</form>
            </paradigm>
        </class>
        <class type="jo">
            <paradigm type="мѫжь" truncate="1" animacy="yes">
                <!-- husher m animate -->
                <form case="N" number="sg">ь</form>
                <form case="G" number="sg">а</form>
                <form case="D" number="sg">оу</form>
                <form case="A" number="sg">ь</form>
                <form case="I" number="sg">емь</form>
                <form case="L" number="sg">и</form>
                <form case="V" number="sg">оу</form>
                <form case="N" number="du">а</form>
                <form case="G" number="du">оу</form>
                <form case="D" number="du">ема</form>
                <form case="A" number="du">а</form>
                <form case="I" number="du">ема</form>
                <form case="L" number="du">оу</form>
                <form case="V" number="du">а</form>
                <form case="N" number="pl">и</form>
                <form case="G" number="pl">ь</form>
                <form case="D" number="pl">емъ</form>
                <form case="A" number="pl">ѧ</form>
                <form case="I" number="pl">и</form>
                <form case="L" number="pl">ихъ</form>
                <form case="V" number="pl">и</form>
            </paradigm>
            <paradigm type="сакеларь" truncate="1" animacy="yes">
                <!-- - arj m animate -->
                <form case="N" number="sg">҄ь</form>
                <form case="G" number="sg">҄ꙗ</form>
                <form case="D" number="sg">҄ю</form>
                <form case="A" number="sg">҄ꙗ</form>
                <form case="I" number="sg">҄ѥмь</form>
                <form case="L" number="sg">҄и</form>
                <form case="V" number="sg">҄ю</form>
                <form case="N" number="du">҄ꙗ</form>
                <form case="G" number="du">҄ю</form>
                <form case="D" number="du">҄ѥма</form>
                <form case="A" number="du">҄ꙗ</form>
                <form case="I" number="du">҄ѥма</form>
                <form case="L" number="du">҄ю</form>
                <form case="V" number="du">҄ꙗ</form>
                <form case="N" number="pl">е</form>
                <form case="G" number="pl">҄ь</form>
                <form case="D" number="pl">ѥмъ</form>
                <form case="A" number="pl">ѩ</form>
                <form case="I" number="pl">҄и</form>
                <form case="L" number="pl">҄ихъ</form>
                <form case="V" number="pl">҄и</form>
            </paradigm>
            <paradigm type="манастꙑрь" truncate="1" animacy="yes">
                <!-- -rj m inanimate -->
                <form case="N" number="sg">҄ь</form>
                <form case="G" number="sg">҄ꙗ</form>
                <form case="D" number="sg">҄ю</form>
                <form case="A" number="sg">҄ь</form>
                <form case="I" number="sg">҄ѥмь</form>
                <form case="L" number="sg">҄и</form>
                <form case="V" number="sg">҄ю</form>
                <form case="N" number="du">҄ꙗ</form>
                <form case="G" number="du">҄ю</form>
                <form case="D" number="du">҄ѥма</form>
                <form case="A" number="du">҄ꙗ</form>
                <form case="I" number="du">҄ѥма</form>
                <form case="L" number="du">҄ю</form>
                <form case="V" number="du">҄ꙗ</form>
                <form case="N" number="pl">҄и</form>
                <form case="G" number="pl">҄ь</form>
                <form case="D" number="pl">҄ѥмъ</form>
                <form case="A" number="pl">҄ѩ</form>
                <form case="I" number="pl">҄и</form>
                <form case="L" number="pl">҄ихъ</form>
                <form case="V" number="pl">҄и</form>
            </paradigm>
            <paradigm type="мѣсѧць" truncate="2" animacy="no">
                <!-- -c m inanimate -->
                <form case="N" number="sg">ць</form>
                <form case="G" number="sg">ца</form>
                <form case="D" number="sg">цоу</form>
                <form case="A" number="sg">ць</form>
                <form case="I" number="sg">цемь</form>
                <form case="L" number="sg">ци</form>
                <form case="V" number="sg">че</form>
                <form case="N" number="du">ца</form>
                <form case="G" number="du">цоу</form>
                <form case="D" number="du">цема</form>
                <form case="A" number="du">ца</form>
                <form case="I" number="du">цема</form>
                <form case="L" number="du">цоу</form>
                <form case="V" number="du">ца</form>
                <form case="N" number="pl">и</form>
                <form case="G" number="pl">ць</form>
                <form case="D" number="pl">цемъ</form>
                <form case="A" number="pl">цѧ</form>
                <form case="I" number="pl">ци</form>
                <form case="L" number="pl">цихъ</form>
                <form case="V" number="pl">ци</form>
            </paradigm>
            <paradigm type="отьць" truncate="2" animacy="yes">
                <!-- -c m animate -->
                <form case="N" number="sg">ць</form>
                <form case="G" number="sg">ца</form>
                <form case="D" number="sg">цоу</form>
                <form case="A" number="sg">ца</form>
                <form case="I" number="sg">цемь</form>
                <form case="L" number="sg">ци</form>
                <form case="V" number="sg">че</form>
                <form case="N" number="du">ца</form>
                <form case="G" number="du">цоу</form>
                <form case="D" number="du">цема</form>
                <form case="A" number="du">ца</form>
                <form case="I" number="du">цема</form>
                <form case="L" number="du">цоу</form>
                <form case="V" number="du">ца</form>
                <form case="N" number="pl">и</form>
                <form case="G" number="pl">ць</form>
                <form case="D" number="pl">цемъ</form>
                <form case="A" number="pl">цѧ</form>
                <form case="I" number="pl">ци</form>
                <form case="L" number="pl">цихъ</form>
                <form case="V" number="pl">ци</form>
            </paradigm>
            <paradigm type="обꙑчаи" truncate="1" animacy="no">
                <!-- -j m inanimate -->
                <form case="N" number="sg">и</form>
                <form case="G" number="sg">ꙗ</form>
                <form case="D" number="sg">ю</form>
                <form case="A" number="sg">и</form>
                <form case="I" number="sg">ѥмь</form>
                <form case="L" number="sg">и</form>
                <form case="V" number="sg">ю</form>
                <form case="N" number="du">ꙗ</form>
                <form case="G" number="du">ю</form>
                <form case="D" number="du">ѥма</form>
                <form case="A" number="du">ꙗ</form>
                <form case="I" number="du">ѥма</form>
                <form case="L" number="du">ю</form>
                <form case="V" number="du">ꙗ</form>
                <form case="N" number="pl">и</form>
                <form case="G" number="pl">и</form>
                <form case="D" number="pl">ѥмъ</form>
                <form case="A" number="pl">ѩ</form>
                <form case="I" number="pl">и</form>
                <form case="L" number="pl">ихъ</form>
                <form case="V" number="pl">и</form>
            </paradigm>
            <paradigm type="вьседрьжитель" truncate="1" animacy="yes">
                <!-- m -telj animate, special hard е Npl -->
                <form case="N" number="sg">҄ь</form>
                <form case="G" number="sg">ꙗ</form>
                <form case="D" number="sg">ю</form>
                <form case="A" number="sg">ꙗ</form>
                <form case="I" number="sg">ѥмь</form>
                <form case="L" number="sg">҄и</form>
                <form case="V" number="sg">ю</form>
                <form case="N" number="du">ꙗ</form>
                <form case="G" number="du">ю</form>
                <form case="D" number="du">ѥма</form>
                <form case="A" number="du">ꙗ</form>
                <form case="I" number="du">ѥма</form>
                <form case="L" number="du">ю</form>
                <form case="V" number="du">ꙗ</form>
                <form case="N" number="pl">е</form>
                <form case="G" number="pl">҄ь</form>
                <form case="D" number="pl">ѥмъ</form>
                <form case="A" number="pl">ѩ</form>
                <form case="I" number="pl">҄и</form>
                <form case="L" number="pl">҄ихъ</form>
                <form case="V" number="pl">҄и</form>
            </paradigm>
            <paradigm type="лице" truncate="1">
                <!-- n -c -->
                <form case="N" number="sg">е</form>
                <form case="G" number="sg">а</form>
                <form case="D" number="sg">оу</form>
                <form case="A" number="sg">е</form>
                <form case="I" number="sg">емь</form>
                <form case="L" number="sg">и</form>
                <form case="V" number="sg">е</form>
                <form case="N" number="du">и</form>
                <form case="G" number="du">оу</form>
                <form case="D" number="du">ема</form>
                <form case="A" number="du">и</form>
                <form case="I" number="du">ема</form>
                <form case="L" number="du">оу</form>
                <form case="V" number="du">и</form>
                <form case="N" number="pl">а</form>
                <form case="G" number="pl">ъ</form>
                <form case="D" number="pl">емъ</form>
                <form case="A" number="pl">а</form>
                <form case="I" number="pl">и</form>
                <form case="L" number="pl">ихъ</form>
                <form case="V" number="pl">а</form>
            </paradigm>
            <paradigm type="житиѥ" truncate="1">
                <!-- n -ij- -->
                <form case="N" number="sg">ѥ</form>
                <form case="G" number="sg">ꙗ</form>
                <form case="D" number="sg">ю</form>
                <form case="A" number="sg">ѥ</form>
                <form case="I" number="sg">ѥмь</form>
                <form case="L" number="sg">и</form>
                <form case="V" number="sg">ю</form>
                <form case="N" number="du">и</form>
                <form case="G" number="du">ю</form>
                <form case="D" number="du">ѥма</form>
                <form case="A" number="du">а</form>
                <form case="I" number="du">ѥма</form>
                <form case="L" number="du">ю</form>
                <form case="V" number="du">и</form>
                <form case="N" number="pl">ꙗ</form>
                <form case="G" number="pl">и</form>
                <form case="D" number="pl">ѥмъ</form>
                <form case="A" number="pl">ꙗ</form>
                <form case="I" number="pl">и</form>
                <form case="L" number="pl">ихъ</form>
                <form case="V" number="pl">ꙗ</form>
            </paradigm>
        </class>
        <class type="i">
            <paradigm type="кость" truncate="1">
                <form case="N" number="sg">ь</form>
                <form case="G" number="sg">и</form>
                <form case="D" number="sg">и</form>
                <form case="A" number="sg">ь</form>
                <form case="I" number="sg">ьѭ</form>
                <form case="L" number="sg">и</form>
                <form case="V" number="sg">и</form>
                <form case="N" number="du">и</form>
                <form case="G" number="du">ью</form>
                <form case="D" number="du">ьма</form>
                <form case="A" number="du">и</form>
                <form case="I" number="du">ьма</form>
                <form case="L" number="du">ью</form>
                <form case="V" number="du">и</form>
                <form case="N" number="pl">и</form>
                <form case="G" number="pl">ьи</form>
                <form case="D" number="pl">ьмъ</form>
                <form case="A" number="pl">и</form>
                <form case="I" number="pl">ьми</form>
                <form case="L" number="pl">ьхъ</form>
                <form case="V" number="pl">и</form>
            </paradigm>
            <paradigm type="господь" truncate="1">
                <form case="N" number="sg">ь</form>
                <form case="G" number="sg">и</form>
                <form case="D" number="sg">и</form>
                <form case="A" number="sg">ь</form>
                <form case="I" number="sg">ьмь</form>
                <form case="L" number="sg">и</form>
                <form case="V" number="sg">и</form>
                <form case="N" number="du">и</form>
                <form case="G" number="du">ью</form>
                <form case="D" number="du">ьма</form>
                <form case="A" number="du">и</form>
                <form case="I" number="du">ьма</form>
                <form case="L" number="du">ью</form>
                <form case="V" number="du">и</form>
                <form case="N" number="pl">ьѥ</form>
                <form case="G" number="pl">ьи</form>
                <form case="D" number="pl">ьмъ</form>
                <form case="A" number="pl">и</form>
                <form case="I" number="pl">ьми</form>
                <form case="L" number="pl">ьхъ</form>
                <form case="V" number="pl">и</form>
            </paradigm>
            <paradigm type="маломощь" truncate="1">
                <!-- irreg Isg, Diels §64, n. 8 -->
                <form case="N" number="sg">ь</form>
                <form case="G" number="sg">и</form>
                <form case="D" number="sg">и</form>
                <form case="A" number="sg">ь</form>
                <form case="I" number="sg">ьѭ</form>
                <form case="L" number="sg">и</form>
                <form case="V" number="sg">и</form>
                <form case="N" number="du">и</form>
                <form case="G" number="du">ью</form>
                <form case="D" number="du">ьма</form>
                <form case="A" number="du">и</form>
                <form case="I" number="du">ьма</form>
                <form case="L" number="du">ью</form>
                <form case="V" number="du">и</form>
                <form case="N" number="pl">ьѥ</form>
                <form case="G" number="pl">ьи</form>
                <form case="D" number="pl">ьмъ</form>
                <form case="A" number="pl">и</form>
                <form case="I" number="pl">ьми</form>
                <form case="L" number="pl">ьхъ</form>
                <form case="V" number="pl">и</form>
            </paradigm>
        </class>
        <class type="u">
            <paradigm type="црькꙑ" truncate="1">
                <form case="N" number="sg">ꙑ</form>
                <form case="G" number="sg">ъве</form>
                <form case="D" number="sg">ъви</form>
                <form case="A" number="sg">ъвь</form>
                <form case="I" number="sg">ъвьѭ</form>
                <form case="L" number="sg">ъве</form>
                <form case="N" number="du">ъви</form>
                <form case="G" number="du">ъвоу</form>
                <form case="D" number="du">ъвьма</form>
                <form case="A" number="du">ъви</form>
                <form case="I" number="du">ъвьма</form>
                <form case="L" number="du">ъвоу</form>
                <form case="N" number="pl">ъви</form>
                <form case="G" number="pl">ъвъ</form>
                <form case="D" number="pl">ъвемъ</form>
                <form case="A" number="pl">ъви</form>
                <form case="I" number="pl">ъвьми</form>
                <form case="L" number="pl">ъвехъ</form>
            </paradigm>
            <paradigm type="кръвь" truncate="1">
                <form case="N" number="sg">ь</form>
                <form case="G" number="sg">е</form>
                <form case="D" number="sg">и</form>
                <form case="A" number="sg">ь</form>
                <form case="I" number="sg">ьѭ</form>
                <form case="L" number="sg">е</form>
                <form case="N" number="du">и</form>
                <form case="G" number="du">оу</form>
                <form case="D" number="du">ьма</form>
                <form case="A" number="du">и</form>
                <form case="I" number="du">ьма</form>
                <form case="L" number="du">оу</form>
                <form case="N" number="pl">и</form>
                <form case="G" number="pl">ъ</form>
                <form case="D" number="pl">емъ</form>
                <form case="A" number="pl">и</form>
                <form case="I" number="pl">ьми</form>
                <form case="L" number="pl">ехъ</form>
            </paradigm>
            <paradigm type="мати" truncate="1">
                <form case="N" number="sg">и</form>
                <form case="G" number="sg">ере</form>
                <form case="D" number="sg">ери</form>
                <form case="A" number="sg">ерь</form>
                <form case="I" number="sg">ерьѭ</form>
                <form case="L" number="sg">ере</form>
                <form case="N" number="du">ери</form>
                <form case="G" number="du">ероу</form>
                <form case="D" number="du">ерьма</form>
                <form case="A" number="du">ери</form>
                <form case="I" number="du">ерьма</form>
                <form case="L" number="du">ероу</form>
                <form case="N" number="pl">ери</form>
                <form case="G" number="pl">еръ</form>
                <form case="D" number="pl">еремъ</form>
                <form case="A" number="pl">ери</form>
                <form case="I" number="pl">ерьми</form>
                <form case="L" number="pl">ерехъ</form>
            </paradigm>
        </class>
        <class type="C">
            <paradigm type="имѧ" truncate="2">
                <form case="N" number="sg">мѧ</form>
                <form case="G" number="sg">мене</form>
                <form case="D" number="sg">мени</form>
                <form case="A" number="sg">мѧ</form>
                <form case="I" number="sg">менемь</form>
                <form case="L" number="sg">мене</form>
                <form case="N" number="du">мена</form>
                <form case="G" number="du">меноу</form>
                <form case="D" number="du">меньма</form>
                <form case="A" number="du">мена</form>
                <form case="I" number="du">меньма</form>
                <form case="L" number="du">меноу</form>
                <form case="N" number="pl">мена</form>
                <form case="G" number="pl">менъ</form>
                <form case="D" number="pl">менемъ</form>
                <form case="A" number="pl">мена</form>
                <form case="I" number="pl">меньми</form>
                <form case="L" number="pl">менехъ</form>
            </paradigm>
            <paradigm type="дьнь" truncate="1">
                <form case="N" number="sg">ь</form>
                <form case="G" number="sg">е</form>
                <form case="D" number="sg">и</form>
                <form case="A" number="sg">ь</form>
                <form case="I" number="sg">ьмь</form>
                <form case="L" number="sg">е</form>
                <form case="N" number="du">и</form>
                <form case="G" number="du">оу</form>
                <form case="D" number="du">ьма</form>
                <form case="A" number="du">и</form>
                <form case="I" number="du">ьма</form>
                <form case="L" number="du">оу</form>
                <form case="N" number="pl">е</form>
                <form case="G" number="pl">ъ</form>
                <form case="D" number="pl">емъ</form>
                <form case="A" number="pl">и</form>
                <form case="I" number="pl">ꙑ</form>
                <!-- Ipl uncertain y ~ ъmi (Lunt §4.410) -->
                <form case="L" number="pl">ехъ</form>
            </paradigm>
        </class>
    </pos>
    <pos type="adjective">
        <class type="o">
            <paradigm type="новъ" truncate="1">
                <!-- hard plain -->
                <form gender="m" case="N" number="sg" length="short">ъ</form>
                <form gender="m" case="G" number="sg" length="short">а</form>
                <form gender="m" case="D" number="sg" length="short">оу</form>
                <form gender="m" case="A" number="sg" length="short">ъ</form>
                <form gender="m" case="I" number="sg" length="short">омь</form>
                <form gender="m" case="L" number="sg" length="short">ѣ</form>
                <form gender="m" case="V" number="sg" length="short">е</form>
                <form gender="m" case="N" number="du" length="short">а</form>
                <form gender="m" case="G" number="du" length="short">оу</form>
                <form gender="m" case="D" number="du" length="short">ома</form>
                <form gender="m" case="A" number="du" length="short">а</form>
                <form gender="m" case="I" number="du" length="short">ома</form>
                <form gender="m" case="L" number="du" length="short">оу</form>
                <form gender="m" case="V" number="du" length="short">а</form>
                <form gender="m" case="N" number="pl" length="short">и</form>
                <form gender="m" case="G" number="pl" length="short">ъ</form>
                <form gender="m" case="D" number="pl" length="short">ѣмъ</form>
                <form gender="m" case="A" number="pl" length="short">ꙑ</form>
                <form gender="m" case="I" number="pl" length="short">ꙑ</form>
                <form gender="m" case="L" number="pl" length="short">ѣхъ</form>
                <form gender="m" case="V" number="pl" length="short">и</form>
                <form gender="n" case="N" number="sg" length="short">о</form>
                <form gender="n" case="G" number="sg" length="short">а</form>
                <form gender="n" case="D" number="sg" length="short">оу</form>
                <form gender="n" case="A" number="sg" length="short">о</form>
                <form gender="n" case="I" number="sg" length="short">омь</form>
                <form gender="n" case="L" number="sg" length="short">ѣ</form>
                <form gender="n" case="V" number="sg" length="short">о</form>
                <form gender="n" case="N" number="du" length="short">ѣ</form>
                <form gender="n" case="G" number="du" length="short">оу</form>
                <form gender="n" case="D" number="du" length="short">ома</form>
                <form gender="n" case="A" number="du" length="short">ѣ</form>
                <form gender="n" case="I" number="du" length="short">ома</form>
                <form gender="n" case="L" number="du" length="short">оу</form>
                <form gender="n" case="V" number="du" length="short">а</form>
                <form gender="n" case="N" number="pl" length="short">а</form>
                <form gender="n" case="G" number="pl" length="short">ъ</form>
                <form gender="n" case="D" number="pl" length="short">ѣмъ</form>
                <form gender="n" case="A" number="pl" length="short">а</form>
                <form gender="n" case="I" number="pl" length="short">ꙑ</form>
                <form gender="n" case="L" number="pl" length="short">ѣхъ</form>
                <form gender="n" case="V" number="pl" length="short">а</form>
                <form gender="f" case="N" number="sg" length="short">а</form>
                <form gender="f" case="G" number="sg" length="short">ꙑ</form>
                <form gender="f" case="D" number="sg" length="short">ѣ</form>
                <form gender="f" case="A" number="sg" length="short">ѫ</form>
                <form gender="f" case="I" number="sg" length="short">оѭ</form>
                <form gender="f" case="L" number="sg" length="short">ѣ</form>
                <form gender="f" case="V" number="sg" length="short">а</form>
                <form gender="f" case="N" number="du" length="short">ѣ</form>
                <form gender="f" case="G" number="du" length="short">оу</form>
                <form gender="f" case="D" number="du" length="short">ама</form>
                <form gender="f" case="A" number="du" length="short">ѣ</form>
                <form gender="f" case="I" number="du" length="short">ама</form>
                <form gender="f" case="L" number="du" length="short">оу</form>
                <form gender="f" case="V" number="du" length="short">а</form>
                <form gender="f" case="N" number="pl" length="short">ꙑ</form>
                <form gender="f" case="G" number="pl" length="short">ъ</form>
                <form gender="f" case="D" number="pl" length="short">амъ</form>
                <form gender="f" case="A" number="pl" length="short">ꙑ</form>
                <form gender="f" case="I" number="pl" length="short">ами</form>
                <form gender="f" case="L" number="pl" length="short">ахъ</form>
                <form gender="f" case="V" number="pl" length="short">ꙑ</form>
                <form gender="m" case="N" number="sg" length="long">ꙑи</form>
                <form gender="m" case="G" number="sg" length="long">аѥго</form>
                <form gender="m" case="D" number="sg" length="long">оуѥмоу</form>
                <form gender="m" case="A" number="sg" length="long">ꙑи</form>
                <form gender="m" case="I" number="sg" length="long">ꙑимь</form>
                <form gender="m" case="L" number="sg" length="long">ѣѥмь</form>
                <form gender="m" case="V" number="sg" length="long">ꙑи</form>
                <form gender="m" case="N" number="du" length="long">аꙗ</form>
                <form gender="m" case="G" number="du" length="long">оую</form>
                <form gender="m" case="D" number="du" length="long">ꙑима</form>
                <form gender="m" case="A" number="du" length="long">аꙗ</form>
                <form gender="m" case="I" number="du" length="long">ꙑима</form>
                <form gender="m" case="L" number="du" length="long">ую</form>
                <form gender="m" case="V" number="du" length="long">аꙗ</form>
                <form gender="m" case="N" number="pl" length="long">ии</form>
                <form gender="m" case="G" number="pl" length="long">ꙑихъ</form>
                <form gender="m" case="D" number="pl" length="long">ꙑимъ</form>
                <form gender="m" case="A" number="pl" length="long">ꙑѩ</form>
                <form gender="m" case="I" number="pl" length="long">ꙑими</form>
                <form gender="m" case="L" number="pl" length="long">ꙑихъ</form>
                <form gender="m" case="V" number="pl" length="long">ии</form>
                <form gender="n" case="N" number="sg" length="long">оѥ</form>
                <form gender="n" case="G" number="sg" length="long">аѥго</form>
                <form gender="n" case="D" number="sg" length="long">оуѥмоу</form>
                <form gender="n" case="A" number="sg" length="long">оѥ</form>
                <form gender="n" case="I" number="sg" length="long">ꙑимь</form>
                <form gender="n" case="L" number="sg" length="long">ѣѥмь</form>
                <form gender="n" case="V" number="sg" length="long">оѥ</form>
                <form gender="n" case="N" number="du" length="long">ѣи</form>
                <form gender="n" case="G" number="du" length="long">оую</form>
                <form gender="n" case="D" number="du" length="long">ꙑима</form>
                <form gender="n" case="A" number="du" length="long">ѣи</form>
                <form gender="n" case="I" number="du" length="long">ꙑима</form>
                <form gender="n" case="L" number="du" length="long">оую</form>
                <form gender="n" case="V" number="du" length="long">ѣи</form>
                <form gender="n" case="N" number="pl" length="long">аꙗ</form>
                <form gender="n" case="G" number="pl" length="long">ꙑихъ</form>
                <form gender="n" case="D" number="pl" length="long">ꙑимъ</form>
                <form gender="n" case="A" number="pl" length="long">аꙗ</form>
                <form gender="n" case="I" number="pl" length="long">ꙑими</form>
                <form gender="n" case="L" number="pl" length="long">ꙑихъ</form>
                <form gender="n" case="V" number="pl" length="long">аꙗ</form>
                <form gender="f" case="N" number="sg" length="long">аꙗ</form>
                <form gender="f" case="G" number="sg" length="long">ꙑѩ</form>
                <form gender="f" case="D" number="sg" length="long">ѣи</form>
                <form gender="f" case="A" number="sg" length="long">ѫѭ</form>
                <form gender="f" case="I" number="sg" length="long">ѫѭ</form>
                <form gender="f" case="L" number="sg" length="long">ѣи</form>
                <form gender="f" case="V" number="sg" length="long">аꙗ</form>
                <form gender="f" case="N" number="du" length="long">ѣи</form>
                <form gender="f" case="G" number="du" length="long">оую</form>
                <form gender="f" case="D" number="du" length="long">ꙑима</form>
                <form gender="f" case="A" number="du" length="long">ѣи</form>
                <form gender="f" case="I" number="du" length="long">ꙑима</form>
                <form gender="f" case="L" number="du" length="long">оую</form>
                <form gender="f" case="V" number="du" length="long">ѣи</form>
                <form gender="f" case="N" number="pl" length="long">ꙑѩ</form>
                <form gender="f" case="G" number="pl" length="long">ꙑихъ</form>
                <form gender="f" case="D" number="pl" length="long">ꙑимъ</form>
                <form gender="f" case="A" number="pl" length="long">ꙑѩ</form>
                <form gender="f" case="I" number="pl" length="long">ꙑими</form>
                <form gender="f" case="L" number="pl" length="long">ꙑихъ</form>
                <form gender="f" case="V" number="pl" length="long">ꙑѩ</form>
            </paradigm>
            <paradigm type="великъ" truncate="2">
                <!-- k -->
                <form gender="m" case="N" number="sg" length="short">къ</form>
                <form gender="m" case="G" number="sg" length="short">ка</form>
                <form gender="m" case="D" number="sg" length="short">коу</form>
                <form gender="m" case="A" number="sg" length="short">къ</form>
                <form gender="m" case="I" number="sg" length="short">комь</form>
                <form gender="m" case="L" number="sg" length="short">цѣ</form>
                <form gender="m" case="V" number="sg" length="short">че</form>
                <form gender="m" case="N" number="du" length="short">ка</form>
                <form gender="m" case="G" number="du" length="short">коу</form>
                <form gender="m" case="D" number="du" length="short">кома</form>
                <form gender="m" case="A" number="du" length="short">ка</form>
                <form gender="m" case="I" number="du" length="short">кома</form>
                <form gender="m" case="L" number="du" length="short">коу</form>
                <form gender="m" case="V" number="du" length="short">ка</form>
                <form gender="m" case="N" number="pl" length="short">ци</form>
                <form gender="m" case="G" number="pl" length="short">къ</form>
                <form gender="m" case="D" number="pl" length="short">цѣмъ</form>
                <form gender="m" case="A" number="pl" length="short">кꙑ</form>
                <form gender="m" case="I" number="pl" length="short">кꙑ</form>
                <form gender="m" case="L" number="pl" length="short">цѣхъ</form>
                <form gender="m" case="V" number="pl" length="short">ци</form>
                <form gender="n" case="N" number="sg" length="short">ко</form>
                <form gender="n" case="G" number="sg" length="short">ка</form>
                <form gender="n" case="D" number="sg" length="short">коу</form>
                <form gender="n" case="A" number="sg" length="short">ко</form>
                <form gender="n" case="I" number="sg" length="short">комь</form>
                <form gender="n" case="L" number="sg" length="short">цѣ</form>
                <form gender="n" case="V" number="sg" length="short">ко</form>
                <form gender="n" case="N" number="du" length="short">цѣ</form>
                <form gender="n" case="G" number="du" length="short">коу</form>
                <form gender="n" case="D" number="du" length="short">кома</form>
                <form gender="n" case="A" number="du" length="short">цѣ</form>
                <form gender="n" case="I" number="du" length="short">кома</form>
                <form gender="n" case="L" number="du" length="short">коу</form>
                <form gender="n" case="V" number="du" length="short">ка</form>
                <form gender="n" case="N" number="pl" length="short">ка</form>
                <form gender="n" case="G" number="pl" length="short">къ</form>
                <form gender="n" case="D" number="pl" length="short">цѣмъ</form>
                <form gender="n" case="A" number="pl" length="short">ка</form>
                <form gender="n" case="I" number="pl" length="short">кꙑ</form>
                <form gender="n" case="L" number="pl" length="short">цѣхъ</form>
                <form gender="n" case="V" number="pl" length="short">ка</form>
                <form gender="f" case="N" number="sg" length="short">ка</form>
                <form gender="f" case="G" number="sg" length="short">кꙑ</form>
                <form gender="f" case="D" number="sg" length="short">цѣ</form>
                <form gender="f" case="A" number="sg" length="short">кѫ</form>
                <form gender="f" case="I" number="sg" length="short">коѭ</form>
                <form gender="f" case="L" number="sg" length="short">цѣ</form>
                <form gender="f" case="V" number="sg" length="short">ка</form>
                <form gender="f" case="N" number="du" length="short">цѣ</form>
                <form gender="f" case="G" number="du" length="short">коу</form>
                <form gender="f" case="D" number="du" length="short">кама</form>
                <form gender="f" case="A" number="du" length="short">цѣ</form>
                <form gender="f" case="I" number="du" length="short">кама</form>
                <form gender="f" case="L" number="du" length="short">коу</form>
                <form gender="f" case="V" number="du" length="short">ка</form>
                <form gender="f" case="N" number="pl" length="short">кꙑ</form>
                <form gender="f" case="G" number="pl" length="short">къ</form>
                <form gender="f" case="D" number="pl" length="short">камъ</form>
                <form gender="f" case="A" number="pl" length="short">кꙑ</form>
                <form gender="f" case="I" number="pl" length="short">ками</form>
                <form gender="f" case="L" number="pl" length="short">кахъ</form>
                <form gender="f" case="V" number="pl" length="short">кꙑ</form>
                <form gender="m" case="N" number="sg" length="long">кꙑи</form>
                <form gender="m" case="G" number="sg" length="long">каѥко</form>
                <form gender="m" case="D" number="sg" length="long">коуѥмоу</form>
                <form gender="m" case="A" number="sg" length="long">кꙑи</form>
                <form gender="m" case="I" number="sg" length="long">кꙑимь</form>
                <form gender="m" case="L" number="sg" length="long">цѣѥмь</form>
                <form gender="m" case="V" number="sg" length="long">кꙑи</form>
                <form gender="m" case="N" number="du" length="long">каꙗ</form>
                <form gender="m" case="G" number="du" length="long">коую</form>
                <form gender="m" case="D" number="du" length="long">кꙑима</form>
                <form gender="m" case="A" number="du" length="long">каꙗ</form>
                <form gender="m" case="I" number="du" length="long">кꙑима</form>
                <form gender="m" case="L" number="du" length="long">кую</form>
                <form gender="m" case="V" number="du" length="long">каꙗ</form>
                <form gender="m" case="N" number="pl" length="long">ции</form>
                <form gender="m" case="G" number="pl" length="long">кꙑихъ</form>
                <form gender="m" case="D" number="pl" length="long">кꙑимъ</form>
                <form gender="m" case="A" number="pl" length="long">кꙑѩ</form>
                <form gender="m" case="I" number="pl" length="long">кꙑими</form>
                <form gender="m" case="L" number="pl" length="long">кꙑихъ</form>
                <form gender="m" case="V" number="pl" length="long">ции</form>
                <form gender="n" case="N" number="sg" length="long">коѥ</form>
                <form gender="n" case="G" number="sg" length="long">каѥко</form>
                <form gender="n" case="D" number="sg" length="long">коуѥмоу</form>
                <form gender="n" case="A" number="sg" length="long">коѥ</form>
                <form gender="n" case="I" number="sg" length="long">кꙑимь</form>
                <form gender="n" case="L" number="sg" length="long">цѣѥмь</form>
                <form gender="n" case="V" number="sg" length="long">коѥ</form>
                <form gender="n" case="N" number="du" length="long">цѣи</form>
                <form gender="n" case="G" number="du" length="long">коую</form>
                <form gender="n" case="D" number="du" length="long">кꙑима</form>
                <form gender="n" case="A" number="du" length="long">цѣи</form>
                <form gender="n" case="I" number="du" length="long">кꙑима</form>
                <form gender="n" case="L" number="du" length="long">коую</form>
                <form gender="n" case="V" number="du" length="long">цѣи</form>
                <form gender="n" case="N" number="pl" length="long">каꙗ</form>
                <form gender="n" case="G" number="pl" length="long">кꙑихъ</form>
                <form gender="n" case="D" number="pl" length="long">кꙑимъ</form>
                <form gender="n" case="A" number="pl" length="long">каꙗ</form>
                <form gender="n" case="I" number="pl" length="long">кꙑими</form>
                <form gender="n" case="L" number="pl" length="long">кꙑихъ</form>
                <form gender="n" case="V" number="pl" length="long">каꙗ</form>
                <form gender="f" case="N" number="sg" length="long">каꙗ</form>
                <form gender="f" case="G" number="sg" length="long">кꙑѩ</form>
                <form gender="f" case="D" number="sg" length="long">цѣи</form>
                <form gender="f" case="A" number="sg" length="long">кѫѭ</form>
                <form gender="f" case="I" number="sg" length="long">кѫѭ</form>
                <form gender="f" case="L" number="sg" length="long">цѣи</form>
                <form gender="f" case="V" number="sg" length="long">каꙗ</form>
                <form gender="f" case="N" number="du" length="long">цѣи</form>
                <form gender="f" case="G" number="du" length="long">коую</form>
                <form gender="f" case="D" number="du" length="long">кꙑима</form>
                <form gender="f" case="A" number="du" length="long">цѣи</form>
                <form gender="f" case="I" number="du" length="long">кꙑима</form>
                <form gender="f" case="L" number="du" length="long">коую</form>
                <form gender="f" case="V" number="du" length="long">цѣи</form>
                <form gender="f" case="N" number="pl" length="long">кꙑѩ</form>
                <form gender="f" case="G" number="pl" length="long">кꙑихъ</form>
                <form gender="f" case="D" number="pl" length="long">кꙑимъ</form>
                <form gender="f" case="A" number="pl" length="long">кꙑѩ</form>
                <form gender="f" case="I" number="pl" length="long">кꙑими</form>
                <form gender="f" case="L" number="pl" length="long">кꙑихъ</form>
                <form gender="f" case="V" number="pl" length="long">кꙑѩ</form>
            </paradigm>
            <paradigm type="нагъ" truncate="2">
                <!-- g -->
                <form gender="m" case="N" number="sg" length="short">гъ</form>
                <form gender="m" case="G" number="sg" length="short">га</form>
                <form gender="m" case="D" number="sg" length="short">гоу</form>
                <form gender="m" case="A" number="sg" length="short">гъ</form>
                <form gender="m" case="I" number="sg" length="short">гомь</form>
                <form gender="m" case="L" number="sg" length="short">ѕѣ</form>
                <form gender="m" case="V" number="sg" length="short">же</form>
                <form gender="m" case="N" number="du" length="short">га</form>
                <form gender="m" case="G" number="du" length="short">гоу</form>
                <form gender="m" case="D" number="du" length="short">гома</form>
                <form gender="m" case="A" number="du" length="short">га</form>
                <form gender="m" case="I" number="du" length="short">гома</form>
                <form gender="m" case="L" number="du" length="short">гоу</form>
                <form gender="m" case="V" number="du" length="short">га</form>
                <form gender="m" case="N" number="pl" length="short">ѕи</form>
                <form gender="m" case="G" number="pl" length="short">гъ</form>
                <form gender="m" case="D" number="pl" length="short">ѕѣмъ</form>
                <form gender="m" case="A" number="pl" length="short">гꙑ</form>
                <form gender="m" case="I" number="pl" length="short">гꙑ</form>
                <form gender="m" case="L" number="pl" length="short">ѕѣхъ</form>
                <form gender="m" case="V" number="pl" length="short">ѕи</form>
                <form gender="n" case="N" number="sg" length="short">го</form>
                <form gender="n" case="G" number="sg" length="short">га</form>
                <form gender="n" case="D" number="sg" length="short">гоу</form>
                <form gender="n" case="A" number="sg" length="short">го</form>
                <form gender="n" case="I" number="sg" length="short">гомь</form>
                <form gender="n" case="L" number="sg" length="short">ѕѣ</form>
                <form gender="n" case="V" number="sg" length="short">го</form>
                <form gender="n" case="N" number="du" length="short">ѕѣ</form>
                <form gender="n" case="G" number="du" length="short">гоу</form>
                <form gender="n" case="D" number="du" length="short">гома</form>
                <form gender="n" case="A" number="du" length="short">ѕѣ</form>
                <form gender="n" case="I" number="du" length="short">гома</form>
                <form gender="n" case="L" number="du" length="short">гоу</form>
                <form gender="n" case="V" number="du" length="short">га</form>
                <form gender="n" case="N" number="pl" length="short">га</form>
                <form gender="n" case="G" number="pl" length="short">гъ</form>
                <form gender="n" case="D" number="pl" length="short">ѕѣмъ</form>
                <form gender="n" case="A" number="pl" length="short">га</form>
                <form gender="n" case="I" number="pl" length="short">гꙑ</form>
                <form gender="n" case="L" number="pl" length="short">ѕѣхъ</form>
                <form gender="n" case="V" number="pl" length="short">га</form>
                <form gender="f" case="N" number="sg" length="short">га</form>
                <form gender="f" case="G" number="sg" length="short">гꙑ</form>
                <form gender="f" case="D" number="sg" length="short">ѕѣ</form>
                <form gender="f" case="A" number="sg" length="short">гѫ</form>
                <form gender="f" case="I" number="sg" length="short">гоѭ</form>
                <form gender="f" case="L" number="sg" length="short">ѕѣ</form>
                <form gender="f" case="V" number="sg" length="short">га</form>
                <form gender="f" case="N" number="du" length="short">ѕѣ</form>
                <form gender="f" case="G" number="du" length="short">гоу</form>
                <form gender="f" case="D" number="du" length="short">гама</form>
                <form gender="f" case="A" number="du" length="short">ѕѣ</form>
                <form gender="f" case="I" number="du" length="short">гама</form>
                <form gender="f" case="L" number="du" length="short">гоу</form>
                <form gender="f" case="V" number="du" length="short">га</form>
                <form gender="f" case="N" number="pl" length="short">гꙑ</form>
                <form gender="f" case="G" number="pl" length="short">гъ</form>
                <form gender="f" case="D" number="pl" length="short">гамъ</form>
                <form gender="f" case="A" number="pl" length="short">гꙑ</form>
                <form gender="f" case="I" number="pl" length="short">гами</form>
                <form gender="f" case="L" number="pl" length="short">гахъ</form>
                <form gender="f" case="V" number="pl" length="short">гꙑ</form>
                <form gender="m" case="N" number="sg" length="long">гꙑи</form>
                <form gender="m" case="G" number="sg" length="long">гаѥго</form>
                <form gender="m" case="D" number="sg" length="long">гоуѥмоу</form>
                <form gender="m" case="A" number="sg" length="long">гꙑи</form>
                <form gender="m" case="I" number="sg" length="long">гꙑимь</form>
                <form gender="m" case="L" number="sg" length="long">ѕѣѥмь</form>
                <form gender="m" case="V" number="sg" length="long">гꙑи</form>
                <form gender="m" case="N" number="du" length="long">гаꙗ</form>
                <form gender="m" case="G" number="du" length="long">гоую</form>
                <form gender="m" case="D" number="du" length="long">гꙑима</form>
                <form gender="m" case="A" number="du" length="long">гаꙗ</form>
                <form gender="m" case="I" number="du" length="long">гꙑима</form>
                <form gender="m" case="L" number="du" length="long">гую</form>
                <form gender="m" case="V" number="du" length="long">гаꙗ</form>
                <form gender="m" case="N" number="pl" length="long">ѕии</form>
                <form gender="m" case="G" number="pl" length="long">гꙑихъ</form>
                <form gender="m" case="D" number="pl" length="long">гꙑимъ</form>
                <form gender="m" case="A" number="pl" length="long">гꙑѩ</form>
                <form gender="m" case="I" number="pl" length="long">гꙑими</form>
                <form gender="m" case="L" number="pl" length="long">гꙑихъ</form>
                <form gender="m" case="V" number="pl" length="long">ѕии</form>
                <form gender="n" case="N" number="sg" length="long">гоѥ</form>
                <form gender="n" case="G" number="sg" length="long">гаѥго</form>
                <form gender="n" case="D" number="sg" length="long">гоуѥмоу</form>
                <form gender="n" case="A" number="sg" length="long">гоѥ</form>
                <form gender="n" case="I" number="sg" length="long">гꙑимь</form>
                <form gender="n" case="L" number="sg" length="long">ѕѣѥмь</form>
                <form gender="n" case="V" number="sg" length="long">гоѥ</form>
                <form gender="n" case="N" number="du" length="long">ѕѣи</form>
                <form gender="n" case="G" number="du" length="long">гоую</form>
                <form gender="n" case="D" number="du" length="long">гꙑима</form>
                <form gender="n" case="A" number="du" length="long">ѕѣи</form>
                <form gender="n" case="I" number="du" length="long">гꙑима</form>
                <form gender="n" case="L" number="du" length="long">гоую</form>
                <form gender="n" case="V" number="du" length="long">ѕѣи</form>
                <form gender="n" case="N" number="pl" length="long">гаꙗ</form>
                <form gender="n" case="G" number="pl" length="long">гꙑихъ</form>
                <form gender="n" case="D" number="pl" length="long">гꙑимъ</form>
                <form gender="n" case="A" number="pl" length="long">гаꙗ</form>
                <form gender="n" case="I" number="pl" length="long">гꙑими</form>
                <form gender="n" case="L" number="pl" length="long">гꙑихъ</form>
                <form gender="n" case="V" number="pl" length="long">гаꙗ</form>
                <form gender="f" case="N" number="sg" length="long">гаꙗ</form>
                <form gender="f" case="G" number="sg" length="long">гꙑѩ</form>
                <form gender="f" case="D" number="sg" length="long">ѕѣи</form>
                <form gender="f" case="A" number="sg" length="long">гѫѭ</form>
                <form gender="f" case="I" number="sg" length="long">гѫѭ</form>
                <form gender="f" case="L" number="sg" length="long">ѕѣи</form>
                <form gender="f" case="V" number="sg" length="long">гаꙗ</form>
                <form gender="f" case="N" number="du" length="long">ѕѣи</form>
                <form gender="f" case="G" number="du" length="long">гоую</form>
                <form gender="f" case="D" number="du" length="long">гꙑима</form>
                <form gender="f" case="A" number="du" length="long">ѕѣи</form>
                <form gender="f" case="I" number="du" length="long">гꙑима</form>
                <form gender="f" case="L" number="du" length="long">гоую</form>
                <form gender="f" case="V" number="du" length="long">ѕѣи</form>
                <form gender="f" case="N" number="pl" length="long">гꙑѩ</form>
                <form gender="f" case="G" number="pl" length="long">гꙑихъ</form>
                <form gender="f" case="D" number="pl" length="long">гꙑимъ</form>
                <form gender="f" case="A" number="pl" length="long">гꙑѩ</form>
                <form gender="f" case="I" number="pl" length="long">гꙑими</form>
                <form gender="f" case="L" number="pl" length="long">гꙑихъ</form>
                <form gender="f" case="V" number="pl" length="long">гꙑѩ</form>
            </paradigm>
            <paradigm type="мъногъ" truncate="2">
                <!-- mъnog- Lunt §4.322 -->
                <form gender="m" case="N" number="sg" length="short">гъ</form>
                <form gender="m" case="G" number="sg" length="short">га</form>
                <form gender="m" case="D" number="sg" length="short">гоу</form>
                <form gender="m" case="A" number="sg" length="short">гъ</form>
                <form gender="m" case="I" number="sg" length="short">ѕѣмь</form>
                <form gender="m" case="L" number="sg" length="short">ѕѣ</form>
                <form gender="m" case="V" number="sg" length="short">же</form>
                <form gender="m" case="N" number="du" length="short">га</form>
                <form gender="m" case="G" number="du" length="short">гоу</form>
                <form gender="m" case="D" number="du" length="short">ѕѣма</form>
                <form gender="m" case="A" number="du" length="short">га</form>
                <form gender="m" case="I" number="du" length="short">ѕѣма</form>
                <form gender="m" case="L" number="du" length="short">гоу</form>
                <form gender="m" case="V" number="du" length="short">га</form>
                <form gender="m" case="N" number="pl" length="short">ѕи</form>
                <form gender="m" case="G" number="pl" length="short">гъ</form>
                <form gender="m" case="D" number="pl" length="short">ѕѣмъ</form>
                <form gender="m" case="A" number="pl" length="short">гꙑ</form>
                <form gender="m" case="I" number="pl" length="short">ѕѣми</form>
                <form gender="m" case="L" number="pl" length="short">ѕѣхъ</form>
                <form gender="m" case="V" number="pl" length="short">ѕи</form>
                <form gender="n" case="N" number="sg" length="short">го</form>
                <form gender="n" case="G" number="sg" length="short">га</form>
                <form gender="n" case="D" number="sg" length="short">гоу</form>
                <form gender="n" case="A" number="sg" length="short">го</form>
                <form gender="n" case="I" number="sg" length="short">гомь</form>
                <form gender="n" case="L" number="sg" length="short">ѕѣ</form>
                <form gender="n" case="V" number="sg" length="short">го</form>
                <form gender="n" case="N" number="du" length="short">ѕѣ</form>
                <form gender="n" case="G" number="du" length="short">гоу</form>
                <form gender="n" case="D" number="du" length="short">гома</form>
                <form gender="n" case="A" number="du" length="short">ѕѣ</form>
                <form gender="n" case="I" number="du" length="short">гома</form>
                <form gender="n" case="L" number="du" length="short">гоу</form>
                <form gender="n" case="V" number="du" length="short">га</form>
                <form gender="n" case="N" number="pl" length="short">га</form>
                <form gender="n" case="G" number="pl" length="short">гъ</form>
                <form gender="n" case="D" number="pl" length="short">ѕѣмъ</form>
                <form gender="n" case="A" number="pl" length="short">га</form>
                <form gender="n" case="I" number="pl" length="short">ѕѣми</form>
                <form gender="n" case="L" number="pl" length="short">ѕѣхъ</form>
                <form gender="n" case="V" number="pl" length="short">га</form>
                <form gender="f" case="N" number="sg" length="short">га</form>
                <form gender="f" case="G" number="sg" length="short">гꙑ</form>
                <form gender="f" case="D" number="sg" length="short">ѕѣ</form>
                <form gender="f" case="A" number="sg" length="short">гѫ</form>
                <form gender="f" case="I" number="sg" length="short">гоѭ</form>
                <form gender="f" case="L" number="sg" length="short">ѕѣ</form>
                <form gender="f" case="V" number="sg" length="short">га</form>
                <form gender="f" case="N" number="du" length="short">ѕѣ</form>
                <form gender="f" case="G" number="du" length="short">гоу</form>
                <form gender="f" case="D" number="du" length="short">гама</form>
                <form gender="f" case="A" number="du" length="short">ѕѣ</form>
                <form gender="f" case="I" number="du" length="short">гама</form>
                <form gender="f" case="L" number="du" length="short">гоу</form>
                <form gender="f" case="V" number="du" length="short">га</form>
                <form gender="f" case="N" number="pl" length="short">гꙑ</form>
                <form gender="f" case="G" number="pl" length="short">гъ</form>
                <form gender="f" case="D" number="pl" length="short">ѕѣмъ</form>
                <form gender="f" case="A" number="pl" length="short">гꙑ</form>
                <form gender="f" case="I" number="pl" length="short">ѕѣми</form>
                <form gender="f" case="L" number="pl" length="short">ѕѣхъ</form>
                <form gender="f" case="V" number="pl" length="short">гꙑ</form>
                <form gender="m" case="N" number="sg" length="long">гꙑи</form>
                <form gender="m" case="G" number="sg" length="long">гаѥго</form>
                <form gender="m" case="D" number="sg" length="long">гоуѥмоу</form>
                <form gender="m" case="A" number="sg" length="long">гꙑи</form>
                <form gender="m" case="I" number="sg" length="long">гꙑимь</form>
                <form gender="m" case="L" number="sg" length="long">ѕѣѥмь</form>
                <form gender="m" case="V" number="sg" length="long">гꙑи</form>
                <form gender="m" case="N" number="du" length="long">гаꙗ</form>
                <form gender="m" case="G" number="du" length="long">гоую</form>
                <form gender="m" case="D" number="du" length="long">гꙑима</form>
                <form gender="m" case="A" number="du" length="long">гаꙗ</form>
                <form gender="m" case="I" number="du" length="long">гꙑима</form>
                <form gender="m" case="L" number="du" length="long">гую</form>
                <form gender="m" case="V" number="du" length="long">гаꙗ</form>
                <form gender="m" case="N" number="pl" length="long">ѕии</form>
                <form gender="m" case="G" number="pl" length="long">гꙑихъ</form>
                <form gender="m" case="D" number="pl" length="long">гꙑимъ</form>
                <form gender="m" case="A" number="pl" length="long">гꙑѩ</form>
                <form gender="m" case="I" number="pl" length="long">гꙑими</form>
                <form gender="m" case="L" number="pl" length="long">гꙑихъ</form>
                <form gender="m" case="V" number="pl" length="long">ѕии</form>
                <form gender="n" case="N" number="sg" length="long">гоѥ</form>
                <form gender="n" case="G" number="sg" length="long">гаѥго</form>
                <form gender="n" case="D" number="sg" length="long">гоуѥмоу</form>
                <form gender="n" case="A" number="sg" length="long">гоѥ</form>
                <form gender="n" case="I" number="sg" length="long">гꙑимь</form>
                <form gender="n" case="L" number="sg" length="long">ѕѣѥмь</form>
                <form gender="n" case="V" number="sg" length="long">гоѥ</form>
                <form gender="n" case="N" number="du" length="long">ѕѣи</form>
                <form gender="n" case="G" number="du" length="long">гоую</form>
                <form gender="n" case="D" number="du" length="long">гꙑима</form>
                <form gender="n" case="A" number="du" length="long">ѕѣи</form>
                <form gender="n" case="I" number="du" length="long">гꙑима</form>
                <form gender="n" case="L" number="du" length="long">гоую</form>
                <form gender="n" case="V" number="du" length="long">ѕѣи</form>
                <form gender="n" case="N" number="pl" length="long">гаꙗ</form>
                <form gender="n" case="G" number="pl" length="long">гꙑихъ</form>
                <form gender="n" case="D" number="pl" length="long">гꙑимъ</form>
                <form gender="n" case="A" number="pl" length="long">гаꙗ</form>
                <form gender="n" case="I" number="pl" length="long">гꙑими</form>
                <form gender="n" case="L" number="pl" length="long">гꙑихъ</form>
                <form gender="n" case="V" number="pl" length="long">гаꙗ</form>
                <form gender="f" case="N" number="sg" length="long">гаꙗ</form>
                <form gender="f" case="G" number="sg" length="long">гꙑѩ</form>
                <form gender="f" case="D" number="sg" length="long">ѕѣи</form>
                <form gender="f" case="A" number="sg" length="long">гѫѭ</form>
                <form gender="f" case="I" number="sg" length="long">гѫѭ</form>
                <form gender="f" case="L" number="sg" length="long">ѕѣи</form>
                <form gender="f" case="V" number="sg" length="long">гаꙗ</form>
                <form gender="f" case="N" number="du" length="long">ѕѣи</form>
                <form gender="f" case="G" number="du" length="long">гоую</form>
                <form gender="f" case="D" number="du" length="long">гꙑима</form>
                <form gender="f" case="A" number="du" length="long">ѕѣи</form>
                <form gender="f" case="I" number="du" length="long">гꙑима</form>
                <form gender="f" case="L" number="du" length="long">гоую</form>
                <form gender="f" case="V" number="du" length="long">ѕѣи</form>
                <form gender="f" case="N" number="pl" length="long">гꙑѩ</form>
                <form gender="f" case="G" number="pl" length="long">гꙑихъ</form>
                <form gender="f" case="D" number="pl" length="long">гꙑимъ</form>
                <form gender="f" case="A" number="pl" length="long">гꙑѩ</form>
                <form gender="f" case="I" number="pl" length="long">гꙑими</form>
                <form gender="f" case="L" number="pl" length="long">гꙑихъ</form>
                <form gender="f" case="V" number="pl" length="long">гꙑѩ</form>
            </paradigm>
            <paradigm type="нищь" truncate="1">
                <!-- husher -->
                <form gender="m" case="N" number="sg" length="short">ь</form>
                <form gender="m" case="G" number="sg" length="short">а</form>
                <form gender="m" case="D" number="sg" length="short">оу</form>
                <form gender="m" case="A" number="sg" length="short">ь</form>
                <form gender="m" case="I" number="sg" length="short">емь</form>
                <form gender="m" case="L" number="sg" length="short">и</form>
                <form gender="m" case="V" number="sg" length="short">ь</form>
                <form gender="m" case="N" number="du" length="short">а</form>
                <form gender="m" case="G" number="du" length="short">оу</form>
                <form gender="m" case="D" number="du" length="short">ема</form>
                <form gender="m" case="A" number="du" length="short">а</form>
                <form gender="m" case="I" number="du" length="short">ема</form>
                <form gender="m" case="L" number="du" length="short">оу</form>
                <form gender="m" case="V" number="du" length="short">а</form>
                <form gender="m" case="N" number="pl" length="short">и</form>
                <form gender="m" case="G" number="pl" length="short">ь</form>
                <form gender="m" case="D" number="pl" length="short">емъ</form>
                <form gender="m" case="A" number="pl" length="short">ѧ</form>
                <form gender="m" case="I" number="pl" length="short">и</form>
                <form gender="m" case="L" number="pl" length="short">ихъ</form>
                <form gender="m" case="V" number="pl" length="short">и</form>
                <form gender="n" case="N" number="sg" length="short">е</form>
                <form gender="n" case="G" number="sg" length="short">а</form>
                <form gender="n" case="D" number="sg" length="short">оу</form>
                <form gender="n" case="A" number="sg" length="short">е</form>
                <form gender="n" case="I" number="sg" length="short">емь</form>
                <form gender="n" case="L" number="sg" length="short">и</form>
                <form gender="n" case="V" number="sg" length="short">е</form>
                <form gender="n" case="N" number="du" length="short">и</form>
                <form gender="n" case="G" number="du" length="short">оу</form>
                <form gender="n" case="D" number="du" length="short">ема</form>
                <form gender="n" case="A" number="du" length="short">и</form>
                <form gender="n" case="I" number="du" length="short">ема</form>
                <form gender="n" case="L" number="du" length="short">оу</form>
                <form gender="n" case="V" number="du" length="short">и</form>
                <form gender="n" case="N" number="pl" length="short">а</form>
                <form gender="n" case="G" number="pl" length="short">ь</form>
                <form gender="n" case="D" number="pl" length="short">емъ</form>
                <form gender="n" case="A" number="pl" length="short">а</form>
                <form gender="n" case="I" number="pl" length="short">и</form>
                <form gender="n" case="L" number="pl" length="short">ихъ</form>
                <form gender="n" case="V" number="pl" length="short">а</form>
                <form gender="f" case="N" number="sg" length="short">а</form>
                <form gender="f" case="G" number="sg" length="short">ѧ</form>
                <form gender="f" case="D" number="sg" length="short">и</form>
                <form gender="f" case="A" number="sg" length="short">ѫ</form>
                <form gender="f" case="I" number="sg" length="short">еѭ</form>
                <form gender="f" case="L" number="sg" length="short">и</form>
                <form gender="f" case="V" number="sg" length="short">а</form>
                <form gender="f" case="N" number="du" length="short">и</form>
                <form gender="f" case="G" number="du" length="short">оу</form>
                <form gender="f" case="D" number="du" length="short">ама</form>
                <form gender="f" case="A" number="du" length="short">и</form>
                <form gender="f" case="I" number="du" length="short">ама</form>
                <form gender="f" case="L" number="du" length="short">оу</form>
                <form gender="f" case="V" number="du" length="short">и</form>
                <form gender="f" case="N" number="pl" length="short">ѧ</form>
                <form gender="f" case="G" number="pl" length="short">ь</form>
                <form gender="f" case="D" number="pl" length="short">амъ</form>
                <form gender="f" case="A" number="pl" length="short">ѧ</form>
                <form gender="f" case="I" number="pl" length="short">ами</form>
                <form gender="f" case="L" number="pl" length="short">ахъ</form>
                <form gender="f" case="V" number="pl" length="short">ѧ</form>
                <form gender="m" case="N" number="sg" length="long">ии</form>
                <form gender="m" case="G" number="sg" length="long">аѥго</form>
                <form gender="m" case="D" number="sg" length="long">оуѥмоу</form>
                <form gender="m" case="A" number="sg" length="long">ии</form>
                <form gender="m" case="I" number="sg" length="long">иимь</form>
                <form gender="m" case="L" number="sg" length="long">иимь</form>
                <form gender="m" case="V" number="sg" length="long">ии</form>
                <form gender="m" case="N" number="du" length="long">аꙗ</form>
                <form gender="m" case="G" number="du" length="long">оую</form>
                <form gender="m" case="D" number="du" length="long">иима</form>
                <form gender="m" case="A" number="du" length="long">аꙗ</form>
                <form gender="m" case="I" number="du" length="long">иима</form>
                <form gender="m" case="L" number="du" length="long">оую</form>
                <form gender="m" case="V" number="du" length="long">аꙗ</form>
                <form gender="m" case="N" number="pl" length="long">ии</form>
                <form gender="m" case="G" number="pl" length="long">иихъ</form>
                <form gender="m" case="D" number="pl" length="long">иимъ</form>
                <form gender="m" case="A" number="pl" length="long">ѧѩ</form>
                <form gender="m" case="I" number="pl" length="long">иими</form>
                <form gender="m" case="L" number="pl" length="long">иихъ</form>
                <form gender="m" case="V" number="pl" length="long">ии</form>
                <form gender="n" case="N" number="sg" length="long">еѥ</form>
                <form gender="n" case="G" number="sg" length="long">аѥго</form>
                <form gender="n" case="D" number="sg" length="long">оуѥмоу</form>
                <form gender="n" case="A" number="sg" length="long">еѥ</form>
                <form gender="n" case="I" number="sg" length="long">иимь</form>
                <form gender="n" case="L" number="sg" length="long">иимь</form>
                <form gender="n" case="V" number="sg" length="long">еѥ</form>
                <form gender="n" case="N" number="du" length="long">ии</form>
                <form gender="n" case="G" number="du" length="long">оую</form>
                <form gender="n" case="D" number="du" length="long">иима</form>
                <form gender="n" case="A" number="du" length="long">ии</form>
                <form gender="n" case="I" number="du" length="long">иима</form>
                <form gender="n" case="L" number="du" length="long">оую</form>
                <form gender="n" case="V" number="du" length="long">ии</form>
                <form gender="n" case="N" number="pl" length="long">аꙗ</form>
                <form gender="n" case="G" number="pl" length="long">иихъ</form>
                <form gender="n" case="D" number="pl" length="long">иимъ</form>
                <form gender="n" case="A" number="pl" length="long">аꙗ</form>
                <form gender="n" case="I" number="pl" length="long">иими</form>
                <form gender="n" case="L" number="pl" length="long">иихъ</form>
                <form gender="n" case="V" number="pl" length="long">аꙗ</form>
                <form gender="f" case="N" number="sg" length="long">аꙗ</form>
                <form gender="f" case="G" number="sg" length="long">ѧѩ</form>
                <form gender="f" case="D" number="sg" length="long">ии</form>
                <form gender="f" case="A" number="sg" length="long">ѫѭ</form>
                <form gender="f" case="I" number="sg" length="long">ѫѭ</form>
                <form gender="f" case="L" number="sg" length="long">ии</form>
                <form gender="f" case="V" number="sg" length="long">аꙗ</form>
                <form gender="f" case="N" number="du" length="long">ии</form>
                <form gender="f" case="G" number="du" length="long">оую</form>
                <form gender="f" case="D" number="du" length="long">иима</form>
                <form gender="f" case="A" number="du" length="long">ии</form>
                <form gender="f" case="I" number="du" length="long">иима</form>
                <form gender="f" case="L" number="du" length="long">оую</form>
                <form gender="f" case="V" number="du" length="long">ии</form>
                <form gender="f" case="N" number="pl" length="long">ѧѩ</form>
                <form gender="f" case="G" number="pl" length="long">иихъ</form>
                <form gender="f" case="D" number="pl" length="long">иимъ</form>
                <form gender="f" case="A" number="pl" length="long">ѧѩ</form>
                <form gender="f" case="I" number="pl" length="long">иими</form>
                <form gender="f" case="L" number="pl" length="long">иихъ</form>
                <form gender="f" case="V" number="pl" length="long">ѧѩ</form>
            </paradigm>
            <paradigm type="третии" truncate="1">
                <!-- третии -->
                <form gender="m" case="N" number="sg" length="short">и</form>
                <form gender="m" case="G" number="sg" length="short">ꙗ</form>
                <form gender="m" case="D" number="sg" length="short">ю</form>
                <form gender="m" case="A" number="sg" length="short">и</form>
                <form gender="m" case="I" number="sg" length="short">ѥмь</form>
                <form gender="m" case="L" number="sg" length="short">и</form>
                <form gender="m" case="V" number="sg" length="short">и</form>
                <form gender="m" case="N" number="du" length="short">ꙗ</form>
                <form gender="m" case="G" number="du" length="short">ю</form>
                <form gender="m" case="D" number="du" length="short">ѥма</form>
                <form gender="m" case="A" number="du" length="short">ꙗ</form>
                <form gender="m" case="I" number="du" length="short">ѥма</form>
                <form gender="m" case="L" number="du" length="short">ю</form>
                <form gender="m" case="V" number="du" length="short">ꙗ</form>
                <form gender="m" case="N" number="pl" length="short">и</form>
                <form gender="m" case="G" number="pl" length="short">и</form>
                <form gender="m" case="D" number="pl" length="short">ѥмъ</form>
                <form gender="m" case="A" number="pl" length="short">ѩ</form>
                <form gender="m" case="I" number="pl" length="short">и</form>
                <form gender="m" case="L" number="pl" length="short">ихъ</form>
                <form gender="m" case="V" number="pl" length="short">и</form>
                <form gender="n" case="N" number="sg" length="short">ѥ</form>
                <form gender="n" case="G" number="sg" length="short">ꙗ</form>
                <form gender="n" case="D" number="sg" length="short">ю</form>
                <form gender="n" case="A" number="sg" length="short">ѥ</form>
                <form gender="n" case="I" number="sg" length="short">ѥмь</form>
                <form gender="n" case="L" number="sg" length="short">и</form>
                <form gender="n" case="V" number="sg" length="short">ѥ</form>
                <form gender="n" case="N" number="du" length="short">и</form>
                <form gender="n" case="G" number="du" length="short">ю</form>
                <form gender="n" case="D" number="du" length="short">ѥма</form>
                <form gender="n" case="A" number="du" length="short">и</form>
                <form gender="n" case="I" number="du" length="short">ѥма</form>
                <form gender="n" case="L" number="du" length="short">ю</form>
                <form gender="n" case="V" number="du" length="short">и</form>
                <form gender="n" case="N" number="pl" length="short">ꙗ</form>
                <form gender="n" case="G" number="pl" length="short">и</form>
                <form gender="n" case="D" number="pl" length="short">ѥмъ</form>
                <form gender="n" case="A" number="pl" length="short">ꙗ</form>
                <form gender="n" case="I" number="pl" length="short">и</form>
                <form gender="n" case="L" number="pl" length="short">ихъ</form>
                <form gender="n" case="V" number="pl" length="short">ꙗ</form>
                <form gender="f" case="N" number="sg" length="short">ꙗ</form>
                <form gender="f" case="G" number="sg" length="short">ѩ</form>
                <form gender="f" case="D" number="sg" length="short">и</form>
                <form gender="f" case="A" number="sg" length="short">ѭ</form>
                <form gender="f" case="I" number="sg" length="short">ѥѭ</form>
                <form gender="f" case="L" number="sg" length="short">и</form>
                <form gender="f" case="V" number="sg" length="short">ꙗ</form>
                <form gender="f" case="N" number="du" length="short">и</form>
                <form gender="f" case="G" number="du" length="short">ю</form>
                <form gender="f" case="D" number="du" length="short">ꙗма</form>
                <form gender="f" case="A" number="du" length="short">и</form>
                <form gender="f" case="I" number="du" length="short">ꙗма</form>
                <form gender="f" case="L" number="du" length="short">ю</form>
                <form gender="f" case="V" number="du" length="short">и</form>
                <form gender="f" case="N" number="pl" length="short">ѩ</form>
                <form gender="f" case="G" number="pl" length="short">и</form>
                <form gender="f" case="D" number="pl" length="short">ꙗмъ</form>
                <form gender="f" case="A" number="pl" length="short">ѩ</form>
                <form gender="f" case="I" number="pl" length="short">ꙗми</form>
                <form gender="f" case="L" number="pl" length="short">ꙗхъ</form>
                <form gender="f" case="V" number="pl" length="short">ѩ</form>
                <form gender="m" case="N" number="sg" length="long">ии</form>
                <form gender="m" case="G" number="sg" length="long">ꙗѥго</form>
                <form gender="m" case="D" number="sg" length="long">юѥмоу</form>
                <form gender="m" case="A" number="sg" length="long">ии</form>
                <form gender="m" case="I" number="sg" length="long">иимь</form>
                <form gender="m" case="L" number="sg" length="long">иимь</form>
                <form gender="m" case="V" number="sg" length="long">ии</form>
                <form gender="m" case="N" number="du" length="long">ꙗꙗ</form>
                <form gender="m" case="G" number="du" length="long">юю</form>
                <form gender="m" case="D" number="du" length="long">иима</form>
                <form gender="m" case="A" number="du" length="long">ꙗꙗ</form>
                <form gender="m" case="I" number="du" length="long">иима</form>
                <form gender="m" case="L" number="du" length="long">юю</form>
                <form gender="m" case="V" number="du" length="long">ꙗꙗ</form>
                <form gender="m" case="N" number="pl" length="long">ии</form>
                <form gender="m" case="G" number="pl" length="long">иихъ</form>
                <form gender="m" case="D" number="pl" length="long">иимъ</form>
                <form gender="m" case="A" number="pl" length="long">ѩѩ</form>
                <form gender="m" case="I" number="pl" length="long">иими</form>
                <form gender="m" case="L" number="pl" length="long">иихъ</form>
                <form gender="m" case="V" number="pl" length="long">ии</form>
                <form gender="n" case="N" number="sg" length="long">ѥѥ</form>
                <form gender="n" case="G" number="sg" length="long">ꙗѥго</form>
                <form gender="n" case="D" number="sg" length="long">юѥмоу</form>
                <form gender="n" case="A" number="sg" length="long">ѥѥ</form>
                <form gender="n" case="I" number="sg" length="long">иимь</form>
                <form gender="n" case="L" number="sg" length="long">иимь</form>
                <form gender="n" case="V" number="sg" length="long">ѥѥ</form>
                <form gender="n" case="N" number="du" length="long">ии</form>
                <form gender="n" case="G" number="du" length="long">юю</form>
                <form gender="n" case="D" number="du" length="long">иима</form>
                <form gender="n" case="A" number="du" length="long">ии</form>
                <form gender="n" case="I" number="du" length="long">иима</form>
                <form gender="n" case="L" number="du" length="long">юю</form>
                <form gender="n" case="V" number="du" length="long">ии</form>
                <form gender="n" case="N" number="pl" length="long">ꙗꙗ</form>
                <form gender="n" case="G" number="pl" length="long">иихъ</form>
                <form gender="n" case="D" number="pl" length="long">иимъ</form>
                <form gender="n" case="A" number="pl" length="long">ꙗꙗ</form>
                <form gender="n" case="I" number="pl" length="long">иими</form>
                <form gender="n" case="L" number="pl" length="long">иихъ</form>
                <form gender="n" case="V" number="pl" length="long">ꙗꙗ</form>
                <form gender="f" case="N" number="sg" length="long">ꙗꙗ</form>
                <form gender="f" case="G" number="sg" length="long">ѩѩ</form>
                <form gender="f" case="D" number="sg" length="long">ии</form>
                <form gender="f" case="A" number="sg" length="long">ѭѭ</form>
                <form gender="f" case="I" number="sg" length="long">ѭѭ</form>
                <form gender="f" case="L" number="sg" length="long">ии</form>
                <form gender="f" case="V" number="sg" length="long">ꙗꙗ</form>
                <form gender="f" case="N" number="du" length="long">ии</form>
                <form gender="f" case="G" number="du" length="long">юю</form>
                <form gender="f" case="D" number="du" length="long">иима</form>
                <form gender="f" case="A" number="du" length="long">ии</form>
                <form gender="f" case="I" number="du" length="long">иима</form>
                <form gender="f" case="L" number="du" length="long">юю</form>
                <form gender="f" case="V" number="du" length="long">ии</form>
                <form gender="f" case="N" number="pl" length="long">ѩѩ</form>
                <form gender="f" case="G" number="pl" length="long">иихъ</form>
                <form gender="f" case="D" number="pl" length="long">иимъ</form>
                <form gender="f" case="A" number="pl" length="long">ѩѩ</form>
                <form gender="f" case="I" number="pl" length="long">иими</form>
                <form gender="f" case="L" number="pl" length="long">иихъ</form>
                <form gender="f" case="V" number="pl" length="long">ѩѩ</form>
            </paradigm>
            <paradigm type="божии" truncate="1">
                <!-- j possessives; no long forms-->
                <form gender="m" case="N" number="sg" length="short">и</form>
                <form gender="m" case="G" number="sg" length="short">ꙗ</form>
                <form gender="m" case="D" number="sg" length="short">ю</form>
                <form gender="m" case="A" number="sg" length="short">и</form>
                <form gender="m" case="I" number="sg" length="short">ѥмь</form>
                <form gender="m" case="L" number="sg" length="short">и</form>
                <form gender="m" case="V" number="sg" length="short">и</form>
                <form gender="m" case="N" number="du" length="short">ꙗ</form>
                <form gender="m" case="G" number="du" length="short">ю</form>
                <form gender="m" case="D" number="du" length="short">ѥма</form>
                <form gender="m" case="A" number="du" length="short">ꙗ</form>
                <form gender="m" case="I" number="du" length="short">ѥма</form>
                <form gender="m" case="L" number="du" length="short">ю</form>
                <form gender="m" case="V" number="du" length="short">ꙗ</form>
                <form gender="m" case="N" number="pl" length="short">и</form>
                <form gender="m" case="G" number="pl" length="short">и</form>
                <form gender="m" case="D" number="pl" length="short">ѥмъ</form>
                <form gender="m" case="A" number="pl" length="short">ѩ</form>
                <form gender="m" case="I" number="pl" length="short">и</form>
                <form gender="m" case="L" number="pl" length="short">ихъ</form>
                <form gender="m" case="V" number="pl" length="short">и</form>
                <form gender="n" case="N" number="sg" length="short">ѥ</form>
                <form gender="n" case="G" number="sg" length="short">ꙗ</form>
                <form gender="n" case="D" number="sg" length="short">ю</form>
                <form gender="n" case="A" number="sg" length="short">ѥ</form>
                <form gender="n" case="I" number="sg" length="short">ѥмь</form>
                <form gender="n" case="L" number="sg" length="short">и</form>
                <form gender="n" case="V" number="sg" length="short">ѥ</form>
                <form gender="n" case="N" number="du" length="short">и</form>
                <form gender="n" case="G" number="du" length="short">ю</form>
                <form gender="n" case="D" number="du" length="short">ѥма</form>
                <form gender="n" case="A" number="du" length="short">и</form>
                <form gender="n" case="I" number="du" length="short">ѥма</form>
                <form gender="n" case="L" number="du" length="short">ю</form>
                <form gender="n" case="V" number="du" length="short">и</form>
                <form gender="n" case="N" number="pl" length="short">ꙗ</form>
                <form gender="n" case="G" number="pl" length="short">ь</form>
                <form gender="n" case="D" number="pl" length="short">ѥмъ</form>
                <form gender="n" case="A" number="pl" length="short">ꙗ</form>
                <form gender="n" case="I" number="pl" length="short">и</form>
                <form gender="n" case="L" number="pl" length="short">ихъ</form>
                <form gender="n" case="V" number="pl" length="short">ꙗ</form>
                <form gender="f" case="N" number="sg" length="short">ꙗ</form>
                <form gender="f" case="G" number="sg" length="short">ѩ</form>
                <form gender="f" case="D" number="sg" length="short">и</form>
                <form gender="f" case="A" number="sg" length="short">ѭ</form>
                <form gender="f" case="I" number="sg" length="short">ѥѭ</form>
                <form gender="f" case="L" number="sg" length="short">и</form>
                <form gender="f" case="V" number="sg" length="short">ꙗ</form>
                <form gender="f" case="N" number="du" length="short">и</form>
                <form gender="f" case="G" number="du" length="short">ю</form>
                <form gender="f" case="D" number="du" length="short">ꙗма</form>
                <form gender="f" case="A" number="du" length="short">и</form>
                <form gender="f" case="I" number="du" length="short">ꙗма</form>
                <form gender="f" case="L" number="du" length="short">ю</form>
                <form gender="f" case="V" number="du" length="short">и</form>
                <form gender="f" case="N" number="pl" length="short">ѩ</form>
                <form gender="f" case="G" number="pl" length="short">ь</form>
                <form gender="f" case="D" number="pl" length="short">ꙗмъ</form>
                <form gender="f" case="A" number="pl" length="short">ѩ</form>
                <form gender="f" case="I" number="pl" length="short">ꙗми</form>
                <form gender="f" case="L" number="pl" length="short">ꙗхъ</form>
                <form gender="f" case="V" number="pl" length="short">ѩ</form>
            </paradigm>
            <paradigm type="връховьнь" truncate="1">
                <!-- soft sonant -->
                <form gender="m" case="N" number="sg" length="short">҄ь</form>
                <form gender="m" case="G" number="sg" length="short">҄ꙗ</form>
                <form gender="m" case="D" number="sg" length="short">҄ю</form>
                <form gender="m" case="A" number="sg" length="short">҄ь</form>
                <form gender="m" case="I" number="sg" length="short">҄ѥмь</form>
                <form gender="m" case="L" number="sg" length="short">҄и</form>
                <form gender="m" case="V" number="sg" length="short">҄ю</form>
                <form gender="m" case="N" number="du" length="short">҄ꙗ</form>
                <form gender="m" case="G" number="du" length="short">҄ю</form>
                <form gender="m" case="D" number="du" length="short">҄ѥма</form>
                <form gender="m" case="A" number="du" length="short">҄ꙗ</form>
                <form gender="m" case="I" number="du" length="short">҄ѥма</form>
                <form gender="m" case="L" number="du" length="short">҄ю</form>
                <form gender="m" case="V" number="du" length="short">҄ꙗ</form>
                <form gender="m" case="N" number="pl" length="short">҄и</form>
                <form gender="m" case="G" number="pl" length="short">҄ь</form>
                <form gender="m" case="D" number="pl" length="short">҄ѥмъ</form>
                <form gender="m" case="A" number="pl" length="short">҄ѩ</form>
                <form gender="m" case="I" number="pl" length="short">҄и</form>
                <form gender="m" case="L" number="pl" length="short">҄ихъ</form>
                <form gender="m" case="V" number="pl" length="short">҄и</form>
                <form gender="n" case="N" number="sg" length="short">҄ѥ</form>
                <form gender="n" case="G" number="sg" length="short">҄ꙗ</form>
                <form gender="n" case="D" number="sg" length="short">҄ю</form>
                <form gender="n" case="A" number="sg" length="short">҄ѥ</form>
                <form gender="n" case="I" number="sg" length="short">҄ѥмь</form>
                <form gender="n" case="L" number="sg" length="short">҄и</form>
                <form gender="n" case="V" number="sg" length="short">҄ѥ</form>
                <form gender="n" case="N" number="du" length="short">҄и</form>
                <form gender="n" case="G" number="du" length="short">҄ю</form>
                <form gender="n" case="D" number="du" length="short">҄ѥма</form>
                <form gender="n" case="A" number="du" length="short">҄и</form>
                <form gender="n" case="I" number="du" length="short">҄ѥма</form>
                <form gender="n" case="L" number="du" length="short">҄ю</form>
                <form gender="n" case="V" number="du" length="short">҄и</form>
                <form gender="n" case="N" number="pl" length="short">҄ꙗ</form>
                <form gender="n" case="G" number="pl" length="short">҄ь</form>
                <form gender="n" case="D" number="pl" length="short">҄ѥмъ</form>
                <form gender="n" case="A" number="pl" length="short">҄ꙗ</form>
                <form gender="n" case="I" number="pl" length="short">҄и</form>
                <form gender="n" case="L" number="pl" length="short">҄ихъ</form>
                <form gender="n" case="V" number="pl" length="short">҄ꙗ</form>
                <form gender="f" case="N" number="sg" length="short">҄ꙗ</form>
                <form gender="f" case="G" number="sg" length="short">҄ѩ</form>
                <form gender="f" case="D" number="sg" length="short">҄и</form>
                <form gender="f" case="A" number="sg" length="short">҄ѭ</form>
                <form gender="f" case="I" number="sg" length="short">҄ѥѭ</form>
                <form gender="f" case="L" number="sg" length="short">҄и</form>
                <form gender="f" case="V" number="sg" length="short">҄ѥ</form>
                <form gender="f" case="N" number="du" length="short">҄и</form>
                <form gender="f" case="G" number="du" length="short">҄ю</form>
                <form gender="f" case="D" number="du" length="short">҄ꙗма</form>
                <form gender="f" case="A" number="du" length="short">҄и</form>
                <form gender="f" case="I" number="du" length="short">҄ꙗма</form>
                <form gender="f" case="L" number="du" length="short">҄ю</form>
                <form gender="f" case="V" number="du" length="short">҄и</form>
                <form gender="f" case="N" number="pl" length="short">҄ѩ</form>
                <form gender="f" case="G" number="pl" length="short">҄ь</form>
                <form gender="f" case="D" number="pl" length="short">҄ꙗмъ</form>
                <form gender="f" case="A" number="pl" length="short">҄ѩ</form>
                <form gender="f" case="I" number="pl" length="short">҄ꙗми</form>
                <form gender="f" case="L" number="pl" length="short">҄ꙗхъ</form>
                <form gender="f" case="V" number="pl" length="short">҄ѩ</form>
                <form gender="m" case="N" number="sg" length="long">҄ии</form>
                <form gender="m" case="G" number="sg" length="long">҄ꙗѥго</form>
                <form gender="m" case="D" number="sg" length="long">҄юѥмоу</form>
                <form gender="m" case="A" number="sg" length="long">҄ии</form>
                <form gender="m" case="I" number="sg" length="long">҄иимь</form>
                <form gender="m" case="L" number="sg" length="long">҄иимь</form>
                <form gender="m" case="V" number="sg" length="long">҄ии</form>
                <form gender="m" case="N" number="du" length="long">҄ꙗꙗ</form>
                <form gender="m" case="G" number="du" length="long">҄юю</form>
                <form gender="m" case="D" number="du" length="long">҄иима</form>
                <form gender="m" case="A" number="du" length="long">҄ꙗꙗ</form>
                <form gender="m" case="I" number="du" length="long">҄иима</form>
                <form gender="m" case="L" number="du" length="long">҄юю</form>
                <form gender="m" case="V" number="du" length="long">҄ꙗꙗ</form>
                <form gender="m" case="N" number="pl" length="long">҄ии</form>
                <form gender="m" case="G" number="pl" length="long">҄иихъ</form>
                <form gender="m" case="D" number="pl" length="long">҄иимъ</form>
                <form gender="m" case="A" number="pl" length="long">҄ѩѩ</form>
                <form gender="m" case="I" number="pl" length="long">҄иими</form>
                <form gender="m" case="L" number="pl" length="long">҄иихъ</form>
                <form gender="m" case="V" number="pl" length="long">҄ии</form>
                <form gender="n" case="N" number="sg" length="long">҄ѥѥ</form>
                <form gender="n" case="G" number="sg" length="long">҄ꙗѥго</form>
                <form gender="n" case="D" number="sg" length="long">҄юѥмоу</form>
                <form gender="n" case="A" number="sg" length="long">҄ѥѥ</form>
                <form gender="n" case="I" number="sg" length="long">҄иимь</form>
                <form gender="n" case="L" number="sg" length="long">҄иимь</form>
                <form gender="n" case="V" number="sg" length="long">҄ѥѥ</form>
                <form gender="n" case="N" number="du" length="long">҄ии</form>
                <form gender="n" case="G" number="du" length="long">҄юю</form>
                <form gender="n" case="D" number="du" length="long">҄иима</form>
                <form gender="n" case="A" number="du" length="long">҄ии</form>
                <form gender="n" case="I" number="du" length="long">҄иима</form>
                <form gender="n" case="L" number="du" length="long">҄юю</form>
                <form gender="n" case="V" number="du" length="long">҄ии</form>
                <form gender="n" case="N" number="pl" length="long">҄ꙗꙗ</form>
                <form gender="n" case="G" number="pl" length="long">҄иихъ</form>
                <form gender="n" case="D" number="pl" length="long">҄иимъ</form>
                <form gender="n" case="A" number="pl" length="long">҄ꙗꙗ</form>
                <form gender="n" case="I" number="pl" length="long">҄иими</form>
                <form gender="n" case="L" number="pl" length="long">҄иихъ</form>
                <form gender="n" case="V" number="pl" length="long">҄ꙗꙗ</form>
                <form gender="f" case="N" number="sg" length="long">҄ꙗꙗ</form>
                <form gender="f" case="G" number="sg" length="long">҄ѩѩ</form>
                <form gender="f" case="D" number="sg" length="long">҄ии</form>
                <form gender="f" case="A" number="sg" length="long">҄ѭѭ</form>
                <form gender="f" case="I" number="sg" length="long">҄ѭѭ</form>
                <form gender="f" case="L" number="sg" length="long">҄ии</form>
                <form gender="f" case="V" number="sg" length="long">҄ꙗꙗ</form>
                <form gender="f" case="N" number="du" length="long">҄ии</form>
                <form gender="f" case="G" number="du" length="long">҄юю</form>
                <form gender="f" case="D" number="du" length="long">҄иима</form>
                <form gender="f" case="A" number="du" length="long">҄ии</form>
                <form gender="f" case="I" number="du" length="long">҄иима</form>
                <form gender="f" case="L" number="du" length="long">҄юю</form>
                <form gender="f" case="V" number="du" length="long">҄ии</form>
                <form gender="f" case="N" number="pl" length="long">҄ѩѩ</form>
                <form gender="f" case="G" number="pl" length="long">҄иихъ</form>
                <form gender="f" case="D" number="pl" length="long">҄иимъ</form>
                <form gender="f" case="A" number="pl" length="long">҄ѩѩ</form>
                <form gender="f" case="I" number="pl" length="long">҄иими</form>
                <form gender="f" case="L" number="pl" length="long">҄иихъ</form>
                <form gender="f" case="V" number="pl" length="long">҄ѩѩ</form>
            </paradigm>
        </class>
    </pos>
</paradigms>
